<?xml version='1.0' encoding='UTF-8'?>
<paradigms>
    <paradigm type="noun">
        <number type="singular">
            <declension type="a">
                <gender type="masculine">
                    <case type="nominative">
                        <ending>o</ending>
                        <ending type="Drare">e</ending>
                    </case>
                    <case type="vocative">
                        <ending>a</ending>
                        <ending>aa</ending>
                        <ending type="Drare">e</ending>
                        <ending type="Drare">o</ending>
                    </case>
                    <case type="accusative">
                        <ending>a.m</ending>
                    </case>
                    <case type="instrumental">
                        <ending>ena</ending>
                        <ending type="Drare">aa</ending>
                        <ending type="Drare">asaa</ending>
                    </case>
                    <case type="ablative">
                        <ending>aa</ending>
                        <ending>asmaa</ending>
                        <ending>amhaa</ending>
                        <ending>ato</ending>
                    </case>
                    <case type="genitive">
                        <ending>assa</ending>
                        <ending type="Drare">aa</ending>
                    </case>
                    <case type="dative">
                        <ending>assa</ending>
                        <ending>aaya</ending>
                        <ending type="Drare">aa</ending>
                    </case>
                    <case type="locative">
                        <ending>e</ending>
                        <ending>asmi.m</ending>
                        <ending>amhi</ending>
                        <ending type="Drare">asi</ending>
                    </case>
                </gender>
                <gender type="neuter">
                    <case type="nominative">
                        <ending>a.m</ending>
                        <ending type="Drare">e</ending>
                    </case>
                    <case type="vocative">
                        <ending>a</ending>
                        <ending>a.m</ending>
                    </case>
                    <case type="accusative">
                        <ending>a.m</ending>
                    </case>
                    <case type="instrumental">
                        <ending>ena</ending>
                        <ending type="Drare">aa</ending>
                        <ending type="Drare">asaa</ending>
                    </case>
                    <case type="ablative">
                        <ending>aa</ending>
                        <ending>asmaa</ending>
                        <ending>amhaa</ending>
                        <ending>ato</ending>
                    </case>
                    <case type="genitive">
                        <ending>assa</ending>
                        <ending type="Drare">aa</ending>
                    </case>
                    <case type="dative">
                        <ending>assa</ending>
                        <ending>aaya</ending>
                        <ending type="Drare">aa</ending>
                    </case>
                    <case type="locative">
                        <ending>e</ending>
                        <ending>asmi.m</ending>
                        <ending>amhi</ending>
                        <ending type="Drare">asi</ending>
                    </case>
                </gender>
            </declension>
            <declension type="aa">
                <gender type="feminine">
                    <case type="nominative">
                        <ending>aa</ending>
                    </case>
                    <case type="vocative">
                        <ending>e</ending>
                        <ending type="Drare">aa</ending>
                        <ending type="Drare">a</ending>
                    </case>
                    <case type="accusative">
                        <ending>a.m</ending>
                    </case>
                    <case type="instrumental">
                        <ending>aaya</ending>
                        <ending type="Drare">aa</ending>
                    </case>
                    <case type="ablative">
                        <ending>aaya</ending>
                        <ending>aato</ending>
                        <ending type="Drare">ato</ending>
                    </case>
                    <case type="genitive">
                        <ending>aaya</ending>
                    </case>
                    <case type="dative">
                        <ending>aaya</ending>
                    </case>
                    <case type="locative">
                        <ending>aaya</ending>
                        <ending>aaya.m</ending>
                    </case>
                </gender>
            </declension>
            <declension type="i">
                <gender type="masculine">
                    <case type="nominative">
                        <ending>i</ending>
                    </case>
                    <case type="vocative">
                        <ending>i</ending>
                        <ending>e</ending>
                    </case>
                    <case type="accusative">
                        <ending>i.m</ending>
                        <ending type="Drare">ina.m</ending>
                    </case>
                    <case type="instrumental">
                        <ending>inaa</ending>
                        <ending type="Drare">ena</ending>
                    </case>
                    <case type="ablative">
                        <ending>inaa</ending>
                        <ending>ismaa</ending>
                        <ending>imhaa</ending>
                        <ending>ito</ending>
                    </case>
                    <case type="genitive">
                        <ending>issa</ending>
                        <ending>ino</ending>
                        <ending type="Drare">e</ending>
                    </case>
                    <case type="dative">
                        <ending>issa</ending>
                        <ending>ino</ending>
                    </case>
                    <case type="locative">
                        <ending>ini</ending>
                        <ending>ismi.m</ending>
                        <ending>imhi</ending>
                        <ending type="Drare">e</ending>
                        <ending type="Drare">o</ending>
                    </case>
                </gender>
                <gender type="neuter">
                    <case type="nominative">
                        <ending>i.m</ending>
                        <ending>i</ending>
                    </case>
                    <case type="vocative">
                        <ending>i</ending>
                    </case>
                    <case type="accusative">
                        <ending>i.m</ending>
                        <ending>i</ending>
                    </case>
                    <case type="instrumental">
                        <ending>inaa</ending>
                    </case>
                    <case type="ablative">
                        <ending>inaa</ending>
                        <ending>ismaa</ending>
                        <ending>imhaa</ending>
                        <ending>ito</ending>
                    </case>
                    <case type="genitive">
                        <ending>issa</ending>
                        <ending>ino</ending>
                    </case>
                    <case type="dative">
                        <ending>issa</ending>
                        <ending>ino</ending>
                    </case>
                    <case type="locative">
                        <ending>ini</ending>
                        <ending>ismi.m</ending>
                        <ending>imhi</ending>
                        <ending type="Drare">e</ending>
                        <ending type="Drare">o</ending>
                    </case>
                </gender>
                <gender type="feminine">
                    <case type="nominative">
                        <ending>i</ending>
                        <ending>ii</ending>
                    </case>
                    <case type="vocative">
                        <ending>i</ending>
                        <ending>ii</ending>
                    </case>
                    <case type="accusative">
                        <ending>i.m</ending>
                    </case>
                    <case type="instrumental">
                        <ending>iyaa</ending>
                        <ending>yaa</ending>
                    </case>
                    <case type="ablative">
                        <ending>iyaa</ending>
                        <ending>yaa</ending>
                        <ending type="Drare">ito</ending>
                    </case>
                    <case type="genitive">
                        <ending>iyaa</ending>
                        <ending>yaa</ending>
                    </case>
                    <case type="dative">
                        <ending>iyaa</ending>
                        <ending>yaa</ending>
                    </case>
                    <case type="locative">
                        <ending>iyaa</ending>
                        <ending>yaa</ending>
                        <ending>iya.m</ending>
                        <ending>ya.m</ending>
                        <ending>aaya.m</ending>
                        <ending type="Dancient">o</ending>
                        <ending type="Drare">u</ending>
                    </case>
                </gender>
            </declension>
            <declension type="in">
                <gender type="masculine">
                    <case type="nominative">
                        <ending>ii</ending>
                        <ending type="Drare">i</ending>
                    </case>
                    <case type="vocative">
                        <ending>ii</ending>
                        <ending type="Drare">ini</ending>
                    </case>
                    <case type="accusative">
                        <ending>ina.m</ending>
                        <ending>i.m</ending>
                    </case>
                    <case type="instrumental">
                        <ending>inaa</ending>
                    </case>
                    <case type="ablative">
                        <ending>inaa</ending>
                        <ending>ismaa</ending>
                        <ending>imhaa</ending>
                        <ending type="Dfrequent">ito</ending>
                    </case>
                    <case type="genitive">
                        <ending>issa</ending>
                        <ending>ino</ending>
                    </case>
                    <case type="dative">
                        <ending>issa</ending>
                        <ending>ino</ending>
                    </case>
                    <case type="locative">
                        <ending>ini</ending>
                        <ending type="Drare">ine</ending>
                        <ending>ismi.m</ending>
                        <ending>imhi</ending>
                    </case>
                </gender>
            </declension>
            <declension type="ii">
				<gender type="masculine">
                    <case type="nominative">
                        <ending>ii</ending>
                        <ending type="Drare">i</ending>
                    </case>
                    <case type="vocative">
                        <ending>ii</ending>
                        <ending type="Drare">ini</ending>
                    </case>
                    <case type="accusative">
                        <ending>ina.m</ending>
                        <ending>i.m</ending>
                    </case>
                    <case type="instrumental">
                        <ending>inaa</ending>
                    </case>
                    <case type="ablative">
                        <ending>inaa</ending>
                        <ending>ismaa</ending>
                        <ending>imhaa</ending>
                        <ending type="Dfrequent">ito</ending>
                    </case>
                    <case type="genitive">
                        <ending>issa</ending>
                        <ending>ino</ending>
                    </case>
                    <case type="dative">
                        <ending>issa</ending>
                        <ending>ino</ending>
                    </case>
                    <case type="locative">
                        <ending>ini</ending>
                        <ending type="Drare">ine</ending>
                        <ending>ismi.m</ending>
                        <ending>imhi</ending>
                    </case>
                </gender>
                <gender type="feminine">
                    <case type="nominative">
                        <ending>ii</ending>
                        <ending>i</ending>
                    </case>
                    <case type="vocative">
                        <ending>ii</ending>
                        <ending>i</ending>
                    </case>
                    <case type="accusative">
                        <ending>i.m</ending>
                        <ending type="Drare">iya.m</ending>
                    </case>
                    <case type="instrumental">
                        <ending>iyaa</ending>
                        <ending>yaa</ending>
                    </case>
                    <case type="ablative">
                        <ending>iyaa</ending>
                        <ending>yaa</ending>
                        <ending type="Drare">ito</ending>
                        <ending>iito</ending>
                    </case>
                    <case type="genitive">
                        <ending>iyaa</ending>
                        <ending>yaa</ending>
                    </case>
                    <case type="dative">
                        <ending>iyaa</ending>
                        <ending>yaa</ending>
                    </case>
                    <case type="locative">
                        <ending>iyaa</ending>
                        <ending>yaa</ending>
                        <ending>ya.m</ending>
                        <ending>iya.m</ending>
                    </case>
                </gender>
            </declension>
            <declension type="u">
                <gender type="masculine">
                    <case type="nominative">
                        <ending>u</ending>
                        <ending type="Drare">o</ending>
                    </case>
                    <case type="vocative">
                        <ending>u</ending>
                        <ending type="Drare">o</ending>
                    </case>
                    <case type="accusative">
                        <ending>u.m</ending>
                        <ending type="Drare">una.m</ending>
                    </case>
                    <case type="instrumental">
                        <ending>unaa</ending>
                    </case>
                    <case type="ablative">
                        <ending>unaa</ending>
                        <ending>usmaa</ending>
                        <ending>umhaa</ending>
                        <ending type="Drare">u</ending>
                        <ending>uto</ending>
                    </case>
                    <case type="genitive">
                        <ending>ussa</ending>
                        <ending>uno</ending>
                        <ending type="Drare">u</ending>
                    </case>
                    <case type="dative">
                        <ending>ussa</ending>
                        <ending>uno</ending>
                        <ending type="Drare">u</ending>
                    </case>
                    <case type="locative">
                        <ending>usmi.m</ending>
                        <ending>umhi</ending>
                        <ending>u</ending>
                    </case>
                </gender>
                <gender type="neuter">
                    <case type="nominative">
                        <ending>u.m</ending>
                        <ending>u</ending>
                    </case>
                    <case type="vocative">
                        <ending>u.m</ending>
                        <ending>u</ending>
                    </case>
                    <case type="accusative">
                        <ending>u.m</ending>
                        <ending>u</ending>
                    </case>
                    <case type="instrumental">
                        <ending>unaa</ending>
                    </case>
                    <case type="ablative">
                        <ending>unaa</ending>
                        <ending>usmaa</ending>
                        <ending>umhaa</ending>
                        <ending type="Drare">u</ending>
                        <ending>uto</ending>
                    </case>
                    <case type="genitive">
                        <ending>ussa</ending>
                        <ending>uno</ending>
                        <ending type="Drare">u</ending>
                    </case>
                    <case type="dative">
                        <ending>ussa</ending>
                        <ending>uno</ending>
                        <ending type="Drare">u</ending>
                    </case>
                    <case type="locative">
                        <ending>usmi.m</ending>
                        <ending>umhi</ending>
                        <ending>u</ending>
                        <ending type="Drare">uni</ending>
                    </case>
                </gender>
                <gender type="feminine">
                    <case type="nominative">
                        <ending>u</ending>
                    </case>
                    <case type="vocative">
                        <ending>u</ending>
                    </case>
                    <case type="accusative">
                        <ending>u.m</ending>
                    </case>
                    <case type="instrumental">
                        <ending>uyaa</ending>
                    </case>
                    <case type="ablative">
                        <ending>uyaa</ending>
                        <ending type="Dcommon">uto</ending>
                    </case>
                    <case type="genitive">
                        <ending>uyaa</ending>
                    </case>
                    <case type="dative">
                        <ending>uyaa</ending>
                    </case>
                    <case type="locative">
                        <ending>uyaa</ending>
                        <ending>uya.m</ending>
                    </case>
                </gender>
            </declension>
            <declension type="uu">
                <gender type="masculine">
                    <case type="nominative">
                        <ending>uu</ending>
                        <ending>u</ending>
                    </case>
                    <case type="vocative">
                        <ending>uu</ending>
                        <ending>u</ending>
                    </case>
                    <case type="accusative">
                        <ending>u.m</ending>
                    </case>
                    <case type="instrumental">
                        <ending>unaa</ending>
                    </case>
                    <case type="ablative">
                        <ending>usmaa</ending>
                        <ending>umhaa</ending>
                        <ending>uuto</ending>
                        <ending>unaa</ending>
                    </case>
                    <case type="genitive">
                        <ending>ussa</ending>
                        <ending>uno</ending>
                    </case>
                    <case type="dative">
                        <ending>ussa</ending>
                        <ending>uno</ending>
                    </case>
                    <case type="locative">
                        <ending>usmi.m</ending>
                        <ending>umhi</ending>
                    </case>
                </gender>
                <gender type="neuter">
                    <case type="nominative">
                        <ending>uu</ending>
                        <ending>u</ending>
                        <ending>uu.m</ending>
                    </case>
                    <case type="vocative">
                        <ending>uu</ending>
                        <ending>u</ending>
                    </case>
                    <case type="accusative">
                        <ending>u.m</ending>
                    </case>
                    <case type="instrumental">
                        <ending>unaa</ending>
                    </case>
                    <case type="ablative">
                        <ending>usmaa</ending>
                        <ending>umhaa</ending>
                        <ending>uuto</ending>
                    </case>
                    <case type="genitive">
                        <ending>ussa</ending>
                        <ending>uno</ending>
                    </case>
                    <case type="dative">
                        <ending>ussa</ending>
                        <ending>uno</ending>
                    </case>
                    <case type="locative">
                        <ending>usmi.m</ending>
                        <ending>umhi</ending>
                    </case>
                </gender>
                <gender type="feminine">
                    <case type="nominative">
                        <ending>uu</ending>
                        <ending>u</ending>
                    </case>
                    <case type="vocative">
                        <ending>uu</ending>
                        <ending>u</ending>
                    </case>
                    <case type="accusative">
                        <ending>u.m</ending>
                    </case>
                    <case type="instrumental">
                        <ending>uyaa</ending>
                    </case>
                    <case type="ablative">
                        <ending>uyaa</ending>
                        <ending type="Drare">uto</ending>
                    </case>
                    <case type="genitive">
                        <ending>uyaa</ending>
                    </case>
                    <case type="dative">
                        <ending>uyaa</ending>
                    </case>
                    <case type="locative">
                        <ending>uyaa</ending>
                        <ending>uya.m</ending>
                    </case>
                </gender>
            </declension>
            <declension type="ar">
                <gender type="masculine">
                    <case type="nominative">
                        <ending>aa</ending>
                        <ending>a</ending>
                        <ending type="Drare">o</ending>
                    </case>
                    <case type="vocative">
                        <ending>aa</ending>
                        <ending>a</ending>
                        <ending type="Drare">e</ending>
                    </case>
                    <case type="accusative">
                        <ending>aara.m</ending>
                        <ending>u.m</ending>
                        <ending type="Drare">a.m</ending>
                    </case>
                    <case type="instrumental">
                        <ending>araa</ending>
                        <ending>aaraa</ending>
                        <ending>unaa</ending>
                    </case>
                    <case type="ablative">
                        <ending>araa</ending>
                        <ending>aaraa</ending>
                        <ending type="Drare">u</ending>
                        <ending>ito</ending>
                        <ending>unaa</ending>
                    </case>
                    <case type="genitive">
                        <ending>ussa</ending>
                        <ending>uno</ending>
                        <ending type="Rcompound">u</ending>
                    </case>
                    <case type="dative">
                        <ending>ussa</ending>
                        <ending>uno</ending>
                        <ending>u</ending>
                    </case>
                    <case type="locative">
                        <ending>ari</ending>
                    </case>
                </gender>
                <gender type="feminine">
                    <case type="nominative">
                        <ending>aa</ending>
                    </case>
                    <case type="vocative">
                        <ending>aa</ending>
                        <ending>a</ending>
                        <ending>e</ending>
                    </case>
                    <case type="accusative">
                        <ending>ara.m</ending>
                    </case>
                    <case type="instrumental">
                        <ending>araa</ending>
                        <ending>uyaa</ending>
                        <ending>yaa</ending>
                    </case>
                    <case type="ablative">
                        <ending>araa</ending>
                        <ending>uyaa</ending>
                        <ending>yaa</ending>
                        <ending>ito</ending>
                    </case>
                    <case type="genitive">
                        <ending>yaa</ending>
                        <ending>uyaa</ending>
                        <ending>u</ending>
                        <ending>aaya</ending>
                    </case>
                    <case type="dative">
                        <ending>yaa</ending>
                        <ending>uyaa</ending>
                        <ending>u</ending>
                        <ending>aaya</ending>
                    </case>
                    <case type="locative">
                        <ending>ari</ending>
                        <ending>uyaa</ending>
                        <ending>yaa</ending>
                        <ending>uya.m</ending>
                    </case>
                </gender>
            </declension>
            <declension type="an">
                <gender type="masculine">
                    <case type="nominative">
                        <ending>aa</ending>
                        <ending type="Drare">ano</ending>
                    </case>
                    <case type="vocative">
                        <ending>aa</ending>
                        <ending>a</ending>
                        <ending>e</ending>
                    </case>
                    <case type="accusative">
                        <ending>aana.m</ending>
                        <ending>a.m</ending>
                        <ending>ana.m</ending>
                    </case>
                    <case type="instrumental">
                        <ending>anaa</ending>
                        <ending>unaa</ending>
                        <ending>ena</ending>
                    </case>
                    <case type="ablative">
                        <ending>anaa</ending>
                        <ending>unaa</ending>
                        <ending>asmaa</ending>
                        <ending>amhaa</ending>
                        <ending>ato</ending>
                    </case>
                    <case type="genitive">
                        <ending>assa</ending>
                        <ending>ano</ending>
                        <ending>uno</ending>
                        <ending>nassa</ending>
                    </case>
                    <case type="dative">
                        <ending>assa</ending>
                        <ending>ano</ending>
                        <ending>nassa</ending>
                    </case>
                    <case type="locative">
                        <ending>ani</ending>
                        <ending>ismi.m</ending>
                        <ending>imhi</ending>
                        <ending>asmi.m</ending>
                        <ending>amhi</ending>
                        <ending type="Drare">e</ending>
                    </case>
                </gender>
                <gender type="neuter">
                    <case type="nominative">
                        <ending>a.m</ending>
                        <ending>a</ending>
                    </case>
                    <case type="vocative">
                        <ending>a</ending>
                    </case>
                    <case type="accusative">
                        <ending>a</ending>
                        <ending>a.m</ending>
                    </case>
                    <case type="instrumental">
                        <ending>anaa</ending>
                        <ending>ena</ending>
                        <ending>unaa</ending>
                        <ending>aa</ending>
                    </case>
                    <case type="ablative">
                        <ending>anaa</ending>
                        <ending>aa</ending>
                    </case>
                    <case type="genitive">
                        <ending>assa</ending>
                        <ending>uno</ending>
                    </case>
                    <case type="dative">
                        <ending>assa</ending>
                        <ending>uno</ending>
                    </case>
                    <case type="locative">
                        <ending>ani</ending>
                        <ending>aani</ending>
                        <ending>e</ending>
                    </case>
                </gender>
            </declension>
            <declension type="ant">
                <gender type="masculine">
                    <case type="nominative">
                        <ending>a.m</ending>
                        <ending>aa</ending>
                        <ending type="Cm2">anto</ending>
                        <ending type="Drare">o</ending>
                        <ending>ato</ending>
                    </case>
                    <case type="vocative">
                        <ending>a.m</ending>
                        <ending>anta</ending>
                        <ending type="Cm2">ante</ending>
                        <ending>a</ending>
                        <ending>aa</ending>
                    </case>
                    <case type="accusative">
                        <ending>anta.m</ending>
                        <ending>ata.m</ending>
                        <ending>a.m</ending>
                    </case>
                    <case type="instrumental">
                        <ending>ataa</ending>
                        <ending>antena</ending>
                    </case>
                    <case type="ablative">
                        <ending>antaa</ending>
                        <ending>ataa</ending>
                        <ending>antasmaa</ending>
                        <ending>antamhaa</ending>
                        <ending type="Drare">antato</ending>
                    </case>
                    <case type="genitive">
                        <ending>antassa</ending>
                        <ending>ato</ending>
                    </case>
                    <case type="dative">
                        <ending>antassa</ending>
                        <ending>ato</ending>
                    </case>
                    <case type="locative">
                        <ending>ati</ending>
                        <ending>ante</ending>
                        <ending>atasmi.m</ending>
                        <ending>antamhi</ending>
                    </case>
                </gender>
                <gender type="neuter">
                    <case type="nominative">
                        <ending>anta.m</ending>
                        <ending>a.m</ending>
                    </case>
                    <case type="vocative">
                        <ending>anta.m</ending>
                        <ending>a.m</ending>
                    </case>
                    <case type="accusative">
                        <ending>anta.m</ending>
                        <ending>a.m</ending>
                    </case>
                    <case type="instrumental">
                        <ending>ataa</ending>
                        <ending>antena</ending>
                    </case>
                    <case type="ablative">
                        <ending>antaa</ending>
                        <ending>ataa</ending>
                        <ending>antasmaa</ending>
                        <ending>antamhaa</ending>
                        <ending>antato</ending>
                    </case>
                    <case type="genitive">
                        <ending>antassa</ending>
                        <ending>ato</ending>
                    </case>
                    <case type="dative">
                        <ending>antassa</ending>
                        <ending>ato</ending>
                    </case>
                    <case type="locative">
                        <ending>ati</ending>
                        <ending>ante</ending>
                        <ending>atasmi.m</ending>
                        <ending>antamhi</ending>
                    </case>
                </gender>
            </declension>
            <declension type="as">
                <gender type="neuter">
                    <case type="nominative">
                        <ending>o</ending>
                        <ending>a.m</ending>
                    </case>
                    <case type="vocative">
                        <ending>o</ending>
                        <ending>a.m</ending>
                        <ending>a</ending>
                        <ending>aa</ending>
                    </case>
                    <case type="accusative">
                        <ending>o</ending>
                        <ending>a.m</ending>
                    </case>
                    <case type="instrumental">
                        <ending>asaa</ending>
                        <ending>ena</ending>
                    </case>
                    <case type="ablative">
                        <ending>asaa</ending>
                        <ending>aa</ending>
                        <ending>asmaa</ending>
                        <ending>amhaa</ending>
                        <ending>ato</ending>
                    </case>
                    <case type="genitive">
                        <ending>aso</ending>
                        <ending>assa</ending>
                    </case>
                    <case type="dative">
                        <ending>aso</ending>
                        <ending>assa</ending>
                    </case>
                    <case type="locative">
                        <ending>asi</ending>
                        <ending>e</ending>
                        <ending>asmi.m</ending>
                        <ending>amhi</ending>
                    </case>
                </gender>
            </declension>
            <declension type="us">
                <gender type="neuter">
                    <case type="nominative">
                        <ending>u</ending>
                        <ending>u.m</ending>
                    </case>
                    <case type="vocative">
                        <ending>u</ending>
                        <ending>u.m</ending>
                    </case>
                    <case type="accusative">
                        <ending>u</ending>
                        <ending>u.m</ending>
                    </case>
                    <case type="instrumental">
                        <ending>usaa</ending>
                        <ending>unaa</ending>
                    </case>
                    <case type="ablative">
                        <ending>usaa</ending>
                        <ending>unaa</ending>
                    </case>
                    <case type="genitive">
                        <ending>ussa</ending>
                        <ending>uno</ending>
                    </case>
                    <case type="dative">
                        <ending>ussa</ending>
                        <ending>uno</ending>
                    </case>
                    <case type="locative">
                        <ending>usi</ending>
                        <ending>uni</ending>
                  
                    </case>
                </gender>
            </declension>
        </number>
        <number type="plural">
            <declension type="a">
                <gender type="masculine">
                    <case type="nominative">
                        <ending>aa</ending>
                        <ending type="Drare">aase</ending>
                        <ending type="Drare">o</ending>
                        <ending type="Drare">aaso</ending>
                    </case>
                    <case type="vocative">
                        <ending>aa</ending>
                    </case>
                    <case type="accusative">
                        <ending>e</ending>
                        <ending type="Drare">aani</ending>
                    </case>
                    <case type="instrumental">
                        <ending>ehi</ending>
                        <ending type="Drare">ebhi</ending>
                        <ending type="Drare">e</ending>
                    </case>
                    <case type="ablative">
                        <ending>ehi</ending>
                        <ending type="Drare">ebhi</ending>
                        <ending type="Drare">ato</ending>
                    </case>
                    <case type="genitive">
                        <ending>aana.m</ending>
                        <ending type="Drare">uno</ending>
                    </case>
                    <case type="dative">
                        <ending>aana.m</ending>
                        <ending type="Drare">uno</ending>
                    </case>
                    <case type="locative">
                        <ending>esu</ending>
                        <ending type="Drare">ehi</ending>
                    </case>
                </gender>
                <gender type="neuter">
                    <case type="nominative">
                        <ending>aani</ending>
                        <ending>aa</ending>
                    </case>
                    <case type="vocative">
                        <ending>aani</ending>
                        <ending>aa</ending>
                    </case>
                    <case type="accusative">
                        <ending>aani</ending>
                        <ending>e</ending>
                    </case>
                    <case type="instrumental">
                        <ending>ehi</ending>
                        <ending type="Drare">ebhi</ending>
                        <ending type="Drare">e</ending>
                    </case>
                    <case type="ablative">
                        <ending>ehi</ending>
                        <ending type="Drare">ebhi</ending>
                        <ending type="Drare">ato</ending>
                    </case>
                    <case type="genitive">
                        <ending>aana.m</ending>
                        <ending type="Drare">uno</ending>
                    </case>
                    <case type="dative">
                        <ending>aana.m</ending>
                        <ending type="Drare">uno</ending>
                    </case>
                    <case type="locative">
                        <ending>esu</ending>
                        <ending type="Drare">ehi</ending>
                    </case>
                </gender>
            </declension>
            <declension type="aa">
                <gender type="feminine">
                    <case type="nominative">
                        <ending>aa</ending>
                        <ending>aayo</ending>
                    </case>
                    <case type="vocative">
                        <ending>aa</ending>
                        <ending>aayo</ending>
                    </case>
                    <case type="accusative">
                        <ending>aa</ending>
                        <ending>aayo</ending>
                    </case>
                    <case type="instrumental">
                        <ending>aahi</ending>
                        <ending type="Drare">aabhi</ending>
                    </case>
                    <case type="ablative">
                        <ending>aahi</ending>
                        <ending type="Drare">aabhi</ending>
                    </case>
                    <case type="genitive">
                        <ending>aana.m</ending>
                    </case>
                    <case type="dative">
                        <ending>aana.m</ending>
                    </case>
                    <case type="locative">
                        <ending>aasu</ending>
                    </case>
                </gender>
            </declension>
            <declension type="i">
                <gender type="masculine">
                    <case type="nominative">
                        <ending>ii</ending>
                        <ending>ayo</ending>
                        <ending type="Drare">iyo</ending>
                        <ending>ino</ending>
                    </case>
                    <case type="vocative">
                        <ending>ii</ending>
                        <ending>ayo</ending>
                        <ending type="Drare">iyo</ending>
                    </case>
                    <case type="accusative">
                        <ending>ii</ending>
                        <ending>ayo</ending>
                        <ending type="Drare">iyo</ending>
                        <ending type="Drare">e</ending>
                    </case>
                    <case type="instrumental">
                        <ending>iihi</ending>
                        <ending type="Drare">iibhi</ending>
                        <ending>ihi</ending>
                        <ending type="Drare">ibhi</ending>
                    </case>
                    <case type="ablative">
                        <ending>iihi</ending>
                        <ending type="Drare">iibhi</ending>
                        <ending>ihi</ending>
                        <ending type="Drare">ibhi</ending>
                    </case>
                    <case type="genitive">
                        <ending>iina.m</ending>
                        <ending>ina.m</ending>
                    </case>
                    <case type="dative">
                        <ending>iina.m</ending>
                        <ending>ina.m</ending>
                    </case>
                    <case type="locative">
                        <ending>iisu</ending>
                        <ending>isu</ending>
                    </case>
                </gender>
                <gender type="neuter">
                    <case type="nominative">
                        <ending>iini</ending>
                        <ending>ii</ending>
                    </case>
                    <case type="vocative">
                        <ending>iini</ending>
                        <ending>ii</ending>
                    </case>
                    <case type="accusative">
                        <ending>iini</ending>
                        <ending>ii</ending>
                    </case>
                    <case type="instrumental">
                        <ending>iihi</ending>
                        <ending type="Drare">iibhi</ending>
                        <ending>ihi</ending>
                        <ending type="Drare">ibhi</ending>
                    </case>
                    <case type="ablative">
                        <ending>iihi</ending>
                        <ending type="Drare">iibhi</ending>
                        <ending>ihi</ending>
                        <ending type="Drare">ibhi</ending>
                    </case>
                    <case type="genitive">
                        <ending>iina.m</ending>
                        <ending>ina.m</ending>
                    </case>
                    <case type="dative">
                        <ending>iina.m</ending>
                        <ending>ina.m</ending>
                    </case>
                    <case type="locative">
                        <ending>iisu</ending>
                        <ending>isu</ending>
                    </case>
                </gender>
                <gender type="feminine">
                    <case type="nominative">
                        <ending>ii</ending>
                        <ending>yo</ending>
                        <ending>iyo</ending>
                        <ending>yaa</ending>
                    </case>
                    <case type="vocative">
                        <ending>ii</ending>
                        <ending>yo</ending>
                        <ending>iyo</ending>
                    </case>
                    <case type="accusative">
                        <ending>ii</ending>
                        <ending>yo</ending>
                        <ending>iyo</ending>
                    </case>
                    <case type="instrumental">
                        <ending>iihi</ending>
                        <ending type="Drare">iibhi</ending>
                    </case>
                    <case type="ablative">
                        <ending>iihi</ending>
                        <ending type="Drare">iibhi</ending>
                    </case>
                    <case type="genitive">
                        <ending>iina.m</ending>
                    </case>
                    <case type="dative">
                        <ending>iina.m</ending>
                    </case>
                    <case type="locative">
                        <ending>iisu</ending>
                        <ending>isu</ending>
                    </case>
                </gender>
            </declension>
            <declension type="in">
                <gender type="masculine">
                    <case type="nominative">
                        <ending>ii</ending>
                        <ending>ino</ending>
                        <ending type="Drare">iyo</ending>
                        <ending type="Drare">ayo</ending>
                        <ending type="Drare">inaa</ending>
                    </case>
                    <case type="vocative">
                        <ending>ii</ending>
                        <ending>ino</ending>
                    </case>
                    <case type="accusative">
                        <ending>ii</ending>
                        <ending>ino</ending>
                        <ending type="Drare">aye</ending>
                        <ending type="Drare">ine</ending>
                        <ending type="Drare">iye</ending>
                    </case>
                    <case type="instrumental">
                        <ending>iihi</ending>
                        <ending type="Drare">iibhi</ending>
                        <ending>ihi</ending>
                        <ending type="Drare">ibhi</ending>
                    </case>
                    <case type="ablative">
                        <ending>iihi</ending>
                        <ending type="Drare">iibhi</ending>
                        <ending>ihi</ending>
                        <ending type="Drare">ibhi</ending>
                    </case>
                    <case type="genitive">
                        <ending>iina.m</ending>
                        <ending>ina.m</ending>
                    </case>
                    <case type="dative">
                        <ending>iina.m</ending>
                        <ending>ina.m</ending>
                    </case>
                    <case type="locative">
                        <ending>iisu</ending>
                        <ending>isu</ending>
                        <ending type="Drare">inesu</ending>
                    </case>
                </gender>
            </declension>
            <declension type="ii">
				<gender type="masculine">
                    <case type="nominative">
                        <ending>ii</ending>
                        <ending>ino</ending>
                        <ending type="Drare">iyo</ending>
                        <ending type="Drare">ayo</ending>
                        <ending type="Drare">inaa</ending>
                    </case>
                    <case type="vocative">
                        <ending>ii</ending>
                        <ending>ino</ending>
                    </case>
                    <case type="accusative">
                        <ending>ii</ending>
                        <ending>ino</ending>
                        <ending type="Drare">aye</ending>
                        <ending type="Drare">ine</ending>
                        <ending type="Drare">iye</ending>
                    </case>
                    <case type="instrumental">
                        <ending>iihi</ending>
                        <ending type="Drare">iibhi</ending>
                        <ending>ihi</ending>
                        <ending type="Drare">ibhi</ending>
                    </case>
                    <case type="ablative">
                        <ending>iihi</ending>
                        <ending type="Drare">iibhi</ending>
                        <ending>ihi</ending>
                        <ending type="Drare">ibhi</ending>
                    </case>
                    <case type="genitive">
                        <ending>iina.m</ending>
                        <ending>ina.m</ending>
                    </case>
                    <case type="dative">
                        <ending>iina.m</ending>
                        <ending>ina.m</ending>
                    </case>
                    <case type="locative">
                        <ending>iisu</ending>
                        <ending>isu</ending>
                        <ending type="Drare">inesu</ending>
                    </case>
                </gender>
                <gender type="feminine">
                    <case type="nominative">
                        <ending>ii</ending>
                        <ending>iiyo</ending>
                        <ending>yo</ending>
                        <ending>iyo</ending>
                        <ending>aayo</ending>
                    </case>
                    <case type="vocative">
                        <ending>ii</ending>
                        <ending>iiyo</ending>
                        <ending>yo</ending>
                        <ending>iyo</ending>
                        <ending>aayo</ending>
                    </case>
                    <case type="accusative">
                        <ending>ii</ending>
                        <ending>iiyo</ending>
                        <ending>yo</ending>
                        <ending>iyo</ending>
                        <ending>aayo</ending>
                    </case>
                    <case type="instrumental">
                        <ending>iihi</ending>
                        <ending type="Drare">iibhi</ending>
                    </case>
                    <case type="ablative">
                        <ending>iihi</ending>
                        <ending type="Drare">iibhi</ending>
                    </case>
                    <case type="genitive">
                        <ending>iina.m</ending>
                        <ending>ina.m</ending>
                        <ending type="Drare">iiyana.m</ending>
                        <ending type="Drare">iyaana.m</ending>
                    </case>
                    <case type="dative">
                        <ending>iina.m</ending>
                        <ending>ina.m</ending>
                    </case>
                    <case type="locative">
                        <ending>iisu</ending>
                        <ending>isu</ending>
                    </case>
                </gender>
            </declension>
            <declension type="u">
                <gender type="masculine">
                    <case type="nominative">
                        <ending>uu</ending>
                        <ending>avo</ending>
                        <ending type="Drare">uyo</ending>
                        <ending type="Drare">uno</ending>
                    </case>
                    <case type="vocative">
                        <ending>uu</ending>
                        <ending>avo</ending>
                        <ending>ave</ending>
                        <ending type="Drare">uno</ending>
                    </case>
                    <case type="accusative">
                        <ending>uu</ending>
                        <ending>avo</ending>
                        <ending type="Drare">uyo</ending>
                        <ending type="Drare">uno</ending>
                    </case>
                    <case type="instrumental">
                        <ending>uuhi</ending>
                        <ending type="Drare">uubhi</ending>
                        <ending>uhi</ending>
                        <ending type="Drare">ubhi</ending>
                    </case>
                    <case type="ablative">
                        <ending>uuhi</ending>
                        <ending type="Drare">uubhi</ending>
                        <ending>uhi</ending>
                        <ending type="Drare">ubhi</ending>
                    </case>
                    <case type="genitive">
                        <ending>uuna.m</ending>
                        <ending>una.m</ending>
                        <ending type="Drare">unna.m</ending>
                    </case>
                    <case type="dative">
                        <ending>uuna.m</ending>
                        <ending>una.m</ending>
                        <ending type="Drare">unna.m</ending>
                    </case>
                    <case type="locative">
                        <ending>uusu</ending>
                        <ending>usu</ending>
                    </case>
                </gender>
                <gender type="neuter">
                    <case type="nominative">
                        <ending>uuni</ending>
                        <ending>uu</ending>
                    </case>
                    <case type="vocative">
                        <ending>uuni</ending>
                        <ending>uu</ending>
                    </case>
                    <case type="accusative">
                        <ending>uuni</ending>
                        <ending>uu</ending>
                    </case>
                    <case type="instrumental">
                        <ending>uuhi</ending>
                        <ending type="Drare">uubhi</ending>
                        <ending>uhi</ending>
                        <ending type="Drare">ubhi</ending>
                    </case>
                    <case type="ablative">
                        <ending>uuhi</ending>
                        <ending type="Drare">uubhi</ending>
                        <ending>uhi</ending>
                        <ending type="Drare">ubhi</ending>
                    </case>
                    <case type="genitive">
                        <ending>uuna.m</ending>
                        <ending>una.m</ending>
                        <ending type="Drare">unna.m</ending>
                    </case>
                    <case type="dative">
                        <ending>uuna.m</ending>
                        <ending>una.m</ending>
                        <ending type="Drare">unna.m</ending>
                    </case>
                    <case type="locative">
                        <ending>uusu</ending>
                        <ending>usu</ending>
                    </case>
                </gender>
                <gender type="feminine">
                    <case type="nominative">
                        <ending>uu</ending>
                        <ending>uuvo</ending>
                        <ending>uyo</ending>
                    </case>
                    <case type="vocative">
                        <ending>uu</ending>
                        <ending>uvo</ending>
                        <ending>uyo</ending>
                    </case>
                    <case type="accusative">
                        <ending>uu</ending>
                        <ending>uvo</ending>
                        <ending>uyo</ending>
                    </case>
                    <case type="instrumental">
                        <ending>uuhi</ending>
                        <ending type="Drare">uubhi</ending>
                    </case>
                    <case type="ablative">
                        <ending>uuhi</ending>
                        <ending type="Drare">uubhi</ending>
                    </case>
                    <case type="genitive">
                        <ending>uuna.m</ending>
                    </case>
                    <case type="dative">
                        <ending>uuna.m</ending>
                    </case>
                    <case type="locative">
                        <ending>uusu</ending>
                    </case>
                </gender>
            </declension>
            <declension type="uu">
                <gender type="masculine">
                    <case type="nominative">
                        <ending>uu</ending>
                        <ending>uvo</ending>
                        <ending>uno</ending>
                        <ending>uuno</ending>
                        <ending>uuni</ending>
                    </case>
                    <case type="vocative">
                        <ending>uu</ending>
                        <ending>uvo</ending>
                        <ending>uno</ending>
                        <ending>uuno</ending>
                    </case>
                    <case type="accusative">
                        <ending>uu</ending>
                        <ending>uvo</ending>
                        <ending>uno</ending>
                        <ending>uuno</ending>
                    </case>
                    <case type="instrumental">
                        <ending>uuhi</ending>
                        <ending type="Drare">uubhi</ending>
                    </case>
                    <case type="ablative">
                        <ending>uuhi</ending>
                        <ending type="Drare">uubhi</ending>
                    </case>
                    <case type="genitive">
                        <ending>uuna.m</ending>
                    </case>
                    <case type="dative">
                        <ending>uuna.m</ending>
                    </case>
                    <case type="locative">
                        <ending>uu</ending>
                        <ending>uusu</ending>
                    </case>
                </gender>
                <gender type="feminine">
                    <case type="nominative">
                        <ending>uu</ending>
                        <ending>uyo</ending>
                        <ending>uuyo</ending>
                    </case>
                    <case type="vocative">
                        <ending>uu</ending>
                        <ending>uyo</ending>
                        <ending>uuyo</ending>
                    </case>
                    <case type="accusative">
                        <ending>uu</ending>
                        <ending>uyo</ending>
                        <ending>uuyo</ending>
                    </case>
                    <case type="instrumental">
                        <ending>uuhi</ending>
                        <ending type="Drare">uubhi</ending>
                    </case>
                    <case type="ablative">
                        <ending>uuhi</ending>
                        <ending type="Drare">uubhi</ending>
                    </case>
                    <case type="genitive">
                        <ending>uuna.m</ending>
                    </case>
                    <case type="dative">
                        <ending>uuna.m</ending>
                    </case>
                    <case type="locative">
                        <ending>uusu</ending>
                    </case>
                </gender>
            </declension>
            <declension type="ar">
                <gender type="masculine">
                    <case type="nominative">
                        <ending>aro</ending>
                        <ending>aaro</ending>
                        <ending>aa</ending>
                    </case>
                    <case type="vocative">
                        <ending>aaro</ending>
                        <ending>aa</ending>
                    </case>
                    <case type="accusative">
                        <ending>aro</ending>
                        <ending>aaro</ending>
                        <ending>are</ending>
                        <ending>aare</ending>
                        <ending type="Drare">uu</ending>
                        <ending type="Drare">uno</ending>
                        <ending type="Drare">e</ending>
                    </case>
                    <case type="instrumental">
                        <ending>arehi</ending>
                        <ending type="Drare">arebhi</ending>
                        <ending>aarehi</ending>
                        <ending type="Drare">aarebhi</ending>
                        <ending>uuhi</ending>
                        <ending type="Drare">uubhi</ending>
                    </case>
                    <case type="ablative">
                        <ending>arehi</ending>
                        <ending type="Drare">arebhi</ending>
                        <ending>aarehi</ending>
                        <ending type="Drare">aarebhi</ending>
                        <ending>uuhi</ending>
                        <ending>uhi</ending>
                        <ending type="Drare">uubhi</ending>
                        <ending type="Drare">ubhi</ending>
                    </case>
                    <case type="genitive">
                        <ending>araana.m</ending>
                        <ending>aaraana.m</ending>
                        <ending>uuna.m</ending>
                        <ending>aana.m</ending>
                        <ending>unna.m</ending>
                    </case>
                    <case type="dative">
                        <ending>araana.m</ending>
                        <ending>aaraana.m</ending>
                        <ending>uuna.m</ending>
                        <ending>aana.m</ending>
                        <ending>unna.m</ending>
                    </case>
                    <case type="locative">
                        <ending>aresu</ending>
                        <ending>aaresu</ending>
                        <ending>usu</ending>
                        <ending>uusu</ending>
                    </case>
                </gender>
                <gender type="feminine">
                    <case type="nominative">
                        <ending>aro</ending>
                        <ending>aa</ending>
                    </case>
                    <case type="vocative">
                        <ending>aro</ending>
                        <ending>aa</ending>
                    </case>
                    <case type="accusative">
                        <ending>aro</ending>
                        <ending>are</ending>
                    </case>
                    <case type="instrumental">
                        <ending>arehi</ending>
                        <ending type="Drare">arebhi</ending>
                        <ending>aarebhi</ending>
                        <ending>uuhi</ending>
                        <ending type="Drare">uubhi</ending>
                    </case>
                    <case type="ablative">
                        <ending>arehi</ending>
                        <ending type="Drare">arebhi</ending>
                        <ending>aarehi</ending>
                        <ending type="Drare">aarebhi</ending>
                        <ending>uuhi</ending>
                        <ending>uhi</ending>
                        <ending type="Drare">uubhi</ending>
                        <ending type="Drare">ubhi</ending>
                    </case>
                    <case type="genitive">
                        <ending>araana.m</ending>
                        <ending>aaraana.m</ending>
                        <ending>uuna.m</ending>
                        <ending>aana.m</ending>
                        <ending>unna.m</ending>
                    </case>
                    <case type="dative">
                        <ending>araana.m</ending>
                        <ending>aaraana.m</ending>
                        <ending>uuna.m</ending>
                        <ending>aana.m</ending>
                        <ending>unna.m</ending>
                    </case>
                    <case type="locative">
                        <ending>aresu</ending>
                        <ending>aasu</ending>
                        <ending>usu</ending>
                        <ending>uusu</ending>
                    </case>
                </gender>
            </declension>
            <declension type="an">
                <gender type="masculine">
                    <case type="nominative">
                        <ending>aa</ending>
                        <ending>aano</ending>
                    </case>
                    <case type="vocative">
                        <ending>aa</ending>
                        <ending>aano</ending>
                    </case>
                    <case type="accusative">
                        <ending>ano</ending>
                        <ending>aano</ending>
                        <ending>e</ending>
                    </case>
                    <case type="instrumental">
                        <ending>uuhi</ending>
                        <ending>uhi</ending>
                        <ending type="Drare">uubhi</ending>
                        <ending>ehi</ending>
                        <ending>anehi</ending>
                        <ending type="Drare">anebhi</ending>
                        <ending>ebhi</ending>
                    </case>
                    <case type="ablative">
                        <ending>uuhi</ending>
                        <ending>uhi</ending>
                        <ending type="Drare">uubhi</ending>
                        <ending>ehi</ending>
                        <ending>anehi</ending>
                        <ending type="Drare">anebhi</ending>
                    </case>
                    <case type="genitive">
                        <ending>aana.m</ending>
                        <ending>uuna.m</ending>
                        <ending>una.m</ending>
                        <ending type="Drare">aana.m</ending>
                    </case>
                    <case type="dative">
                        <ending>aana.m</ending>
                        <ending>uuna.m</ending>
                        <ending type="Drare">aana.m</ending>
                    </case>
                    <case type="locative">
                        <ending>uusu</ending>
                        <ending type="Drare">usu</ending>
                        <ending type="Drare">esu</ending>
                    </case>
                </gender>
                <gender type="neuter">
                    <case type="nominative">
                        <ending>aani</ending>
                    </case>
                    <case type="vocative">
                        <ending>aani</ending>
                    </case>
                    <case type="accusative">
                        <ending>aani</ending>
                    </case>
                    <case type="instrumental">
                        <ending>ehi</ending>
                    </case>
                    <case type="ablative">
                        <ending>ehi</ending>
                    </case>
                    <case type="genitive">
                        <ending>aana.m</ending>
                    </case>
                    <case type="dative">
                        <ending>aana.m</ending>
                    </case>
                    <case type="locative">
                        <ending>esu</ending>
                    </case>
                </gender>
            </declension>
            <declension type="ant">
                <gender type="masculine">
                    <case type="nominative">
                        <ending>anto</ending>
                        <ending>antaa</ending>
                    </case>
                    <case type="vocative">
                        <ending>anto</ending>
                        <ending>antaa</ending>
                        <ending type="Cm2">ante</ending>
                    </case>
                    <case type="accusative">
                        <ending>anto</ending>
                        <ending>ante</ending>
                    </case>
                    <case type="instrumental">
                        <ending>antehi</ending>
                        <ending type="Drare">antebhi</ending>
                    </case>
                    <case type="ablative">
                        <ending>antehi</ending>
                        <ending type="Drare">antebhi</ending>
                    </case>
                    <case type="genitive">
                        <ending>ata.m</ending>
                        <ending type="Drare">anta.m</ending>
                        <ending type="Drare">antaana.m</ending>
                    </case>
                    <case type="dative">
                        <ending>ata.m</ending>
                        <ending type="Drare">anta.m</ending>
                        <ending type="Drare">antaana.m</ending>
                    </case>
                    <case type="locative">
                        <ending>antesu</ending>
                    </case>
                </gender>
                <gender type="neuter">
                    <case type="nominative">
                        <ending>antaani</ending>
                        <ending>anti</ending>
                    </case>
                    <case type="vocative">
                        <ending>antaani</ending>
                        <ending>anti</ending>
                    </case>
                    <case type="accusative">
                        <ending>antaani</ending>
                        <ending>anti</ending>
                    </case>
                    <case type="instrumental">
                        <ending>antehi</ending>
                        <ending type="Drare">antebhi</ending>
                    </case>
                    <case type="ablative">
                        <ending>antehi</ending>
                        <ending type="Drare">antebhi</ending>
                    </case>
                    <case type="genitive">
                        <ending>ata.m</ending>
                        <ending type="Drare">anta.m</ending>
                        <ending type="Drare">antaana.m</ending>
                    </case>
                    <case type="dative">
                        <ending>ata.m</ending>
                        <ending type="Drare">anta.m</ending>
                        <ending type="Drare">antaana.m</ending>
                    </case>
                    <case type="locative">
                        <ending>antesu</ending>
                    </case>
                </gender>
            </declension>
            <declension type="as">
                <gender type="neuter">
                    <case type="nominative">
                        <ending>aani</ending>
                        <ending>aa</ending>
                    </case>
                    <case type="vocative">
                        <ending>aani</ending>
                        <ending>aa</ending>
                    </case>
                    <case type="accusative">
                        <ending>aani</ending>
                        <ending>e</ending>
                    </case>
                    <case type="instrumental">
                        <ending>ehi</ending>
                        <ending type="Drare">ebhi</ending>
                    </case>
                    <case type="ablative">
                        <ending>ehi</ending>
                        <ending type="Drare">ebhi</ending>
                    </case>
                    <case type="genitive">
                        <ending>aana.m</ending>
                    </case>
                    <case type="dative">
                        <ending>aana.m</ending>
                    </case>
                    <case type="locative">
                        <ending>esu</ending>
                    </case>
                </gender>
            </declension>
            <declension type="us">
                <gender type="neuter">
                    <case type="nominative">
                        <ending>uuni</ending>
                        <ending>uu</ending>
                    </case>
                    <case type="vocative">
                        <ending>uuni</ending>
                        <ending>uu</ending>
                    </case>
                    <case type="accusative">
                        <ending>uuni</ending>
                        <ending>uu</ending>
                    </case>
                    <case type="instrumental">
                        <ending>uuhi</ending>
                        <ending type="Drare">uubhi</ending>
                    </case>
                    <case type="ablative">
                        <ending>uuhi</ending>
                        <ending type="Drare">uubhi</ending>
                    </case>
                    <case type="genitive">
                        <ending>usa.m</ending>
                        <ending>uuna.m</ending>
                    </case>
                    <case type="dative">
                        <ending>usa.m</ending>
                        <ending>uuna.m</ending>
                    </case>
                    <case type="locative">
                        <ending>uusu</ending>
                    </case>
                </gender>
            </declension>
        </number>
    </paradigm>
    <paradigm type="pronoun">
        <demonstrative>
            <specification type="ay/i">
                <number type="singular">
                    <gender type="masculine">
                        <case type="nominative">
                            <ending>aya.m</ending>
                        </case>
                        <case type="accusative">
                            <ending>ima.m</ending>
                        </case>
                        <case type="instrumental">
                    
                            <ending>anena</ending>
                            <ending>aminaa</ending>
                            <ending>iminaa</ending>
                        </case>
                        <case type="ablative">
                            <ending>imasma</ending>
                            <ending>imamhaa</ending>
                            <ending>asmaa</ending>
                            <ending>amhaa</ending>
                        </case>
                        <case type="genitive">
                            <ending>imassa</ending>
                            <ending>imissa</ending>
                            <ending>assa</ending>
                        </case>
                        <case type="dative">
                            <ending>imassa</ending>
                            <ending>imissa</ending>
                            <ending>assa</ending>
                        </case>
                        <case type="locative">
                            <ending>imasmi.m</ending>
                            <ending>imamhi</ending>
                            <ending type="Drare">asmi.m</ending>
                        </case>
                    </gender>
                    <gender type="feminine">
                        <case type="nominative">
                            <ending>aya.m</ending>
                        </case>
                        <case type="accusative">
                            <ending>ima.m</ending>
                        </case>
                        <case type="instrumental">
                            <ending>imaaya</ending>
                        </case>
                        <case type="ablative">
                            <ending>imissaa</ending>
                            <ending>assaa</ending>
                            <ending>imissaaya</ending>
                            <ending>imaaya</ending>
                            <ending>assaaya</ending>
                        </case>
                        <case type="genitive">
                            <ending>imaaya</ending>
                        </case>
                        <case type="dative">
                            <ending>imaaya</ending>
                        </case>
                        <case type="locative">
                            <ending>imissa.m</ending>
                            <ending>imissaa</ending>
                            <ending type="Drare">assa.m</ending>
                            <ending>imaasa.m</ending>
                            <ending type="Drare">imaaya.m</ending>
                        </case>
                    </gender>
                    <gender type="neuter">
                        <case type="nominative">
                            <ending>ida.m</ending>
                            <ending>ima.m</ending>
                        </case>
                        <case type="accusative">
                            <ending>ida.m</ending>
                            <ending>ima.m</ending>
                        </case>
                        <case type="instrumental">
                            <ending>iminaa</ending>
                            <ending>aminaa</ending>
                            <ending>anena</ending>
                        </case>
                        <case type="ablative">
                            <ending>imasma</ending>
                            <ending>imamhaa</ending>
                            <ending>asmaa</ending>
                            <ending>amhaa</ending>
                        </case>
                        <case type="genitive">
                            <ending>imassa</ending>
                            <ending>assa</ending>
                        </case>
                        <case type="dative">
                            <ending>imassa</ending>
                            <ending>assa</ending>
                        </case>
                        <case type="locative">
                            <ending>imasmi.m</ending>
                            <ending>asmi.m</ending>
                            <ending>imamhi</ending>
                        </case>
                    </gender>
                </number>
                <number type="plural">
                    <gender type="masculine">
                        <case type="nominative">
                            <ending>ime</ending>
                        </case>
                        <case type="accusative">
                            <ending>ime</ending>
                        </case>
                        <case type="instrumental">
                            <ending>imehi</ending>
                            <ending>imebhi</ending>
                            <ending type="Drare">ehi</ending>
                            <ending type="Drare">ebhi</ending>
                        </case>
                        <case type="ablative">
                            <ending>imehi</ending>
                            <ending>imebhi</ending>
                            <ending type="Drare">ehi</ending>
                            <ending type="Drare">ebhi</ending>
                        </case>
                        <case type="genitive">
                            <ending>imesa.m</ending>
                            <ending>imesaana.m</ending>
                            <ending type="Drare">esa.m</ending>
                            <ending type="Drare">esaana.m</ending>
                        </case>
                        <case type="locative">
                            <ending>imesu</ending>
                            <ending type="Drare">esu</ending>
                        </case>
                    </gender>
                    <gender type="feminine">
                        <case type="nominative">
                            <ending>imaa</ending>
                            <ending type="Drare">imaayo</ending>
                        </case>
                        <case type="accusative">
                            <ending>imaa</ending>
                            <ending type="Drare">imaayo</ending>
                        </case>
                        <case type="instrumental">
                            <ending>imaahi</ending>
                            <ending>imaabhi</ending>
                        </case>
                        <case type="ablative">
                            <ending>imaahi</ending>
                            <ending>imaabhi</ending>
                        </case>
                        <case type="genitive">
                            <ending>imaasa.m</ending>
                            <ending type="Drare">aasa.m</ending>
                            <ending type="Drare">imaasaana.m</ending>
                        </case>
                        <case type="dative">
                            <ending>imaasa.m</ending>
                            <ending>aasa.m</ending>
                            <ending>imaasaana.m</ending>
                        </case>
                        <case type="locative">
                            <ending>imaasu</ending>
                        </case>
                    </gender>
                    <gender type="neuter">
                        <case type="nominative">
                            <ending>imaani</ending>
                        </case>
                        <case type="accusative">
                            <ending>imaani</ending>
                        </case>
                        <case type="instrumental">
                            <ending>imehi</ending>
                            <ending>imebhi</ending>
                            <ending type="Drare">ehi</ending>
                            <ending type="Drare">ebhi</ending>
                        </case>
                        <case type="ablative">
                            <ending>imehi</ending>
                            <ending>imebhi</ending>
                            <ending type="Drare">ehi</ending>
                            <ending type="Drare">ebhi</ending>
                        </case>
                        <case type="genitive">
                            <ending>imesa.m</ending>
                            <ending>imesaana.m</ending>
                            <ending type="Drare">esa.m</ending>
                            <ending type="Drare">esaana.m</ending>
                        </case>
                        <case type="dative">
                            <ending>imesa.m</ending>
                            <ending>imesaana.m</ending>
                            <ending>esa.m</ending>
                            <ending>esaana.m</ending>
                        </case>
                        <case type="locative">
                            <ending>imesu</ending>
                            <ending type="Drare">esu</ending>
                        </case>
                    </gender>
                </number>
            </specification>
        </demonstrative>
        <demonstrative>
            <specification type="asu/amu">
                <number type="singular">
                    <gender type="masculine">
                        <case type="nominative">
                            <ending>asu</ending>
                            <ending>amu</ending>
                        </case>
                        <case type="accusative">
                            <ending>amu.m</ending>
                        </case>
                        <case type="instrumental">
                            <ending>amunaa</ending>
                        </case>
                        <case type="ablative">
                            <ending>amusmaa</ending>
                            <ending>amumhaa</ending>
                        </case>
                        <case type="genitive">
                            <ending>amussa</ending>
                            <ending>adussa</ending>
                        </case>
                        <case type="dative">
                            <ending>amussa</ending>
                            <ending>adussa</ending>
                        </case>
                        <case type="locative">
                            <ending>amusmi.m</ending>
                            <ending>amumhi</ending>
                        </case>
                    </gender>
                    <gender type="feminine">
                        <case type="nominative">
                            <ending>asu</ending>
                        </case>
                        <case type="accusative">
                            <ending>amu.m</ending>
                        </case>
                        <case type="instrumental">
                            <ending>amuyaa</ending>
                        </case>
                        <case type="ablative">
                            <ending>amuyaa</ending>
                        </case>
                        <case type="genitive">
                            <ending>amussaa</ending>
                            <ending>amuyaa</ending>
                        </case>
                        <case type="dative">
                            <ending>amussaa</ending>
                            <ending type="Drare">amuyaa</ending>
                        </case>
                        <case type="locative">
                            <ending>amussa.m</ending>
                            <ending type="Drare">amuya.m</ending>
                        </case>
                    </gender>
                    <gender type="neuter">
                        <case type="nominative">
                            <ending>adu.m</ending>
                        </case>
                        <case type="accusative">
                            <ending>adu.m</ending>
                            <ending>amu.m</ending>
                        </case>
                        <case type="instrumental">
                            <ending>amunaa</ending>
                        </case>
                        <case type="ablative">
                            <ending>amusmaa</ending>
                            <ending>amumhaa</ending>
                        </case>
                        <case type="genitive">
                            <ending>amussa</ending>
                            <ending>adussa</ending>
                        </case>
                        <case type="dative">
                            <ending>amussa</ending>
                            <ending>adussa</ending>
                        </case>
                        <case type="locative">
                            <ending>amusmi.m</ending>
                            <ending>amumhi</ending>
                        </case>
                    </gender>
                </number>
                <number type="plural">
                    <gender type="masculine">
                        <case type="nominative">
                            <ending>amuu</ending>
                            <ending type="Drare">amuyo</ending>
                        </case>
                        <case type="accusative">
                            <ending>amuu</ending>
                            <ending type="Drare">amuyo</ending>
                        </case>
                        <case type="instrumental">
                            <ending>amuuhi</ending>
                            <ending type="Drare">amuubhi</ending>
                        </case>
                        <case type="ablative">
                            <ending>amuuhi</ending>
                            <ending type="Drare">amuubhi</ending>
                        </case>
                        <case type="genitive">
                            <ending>amuusa.m</ending>
                            <ending type="Drare">amuusaana.m</ending>
                        </case>
                        <case type="dative">
                            <ending>amuusa.m</ending>
                            <ending type="Drare">amuusaana.m</ending>
                        </case>
                        <case type="locative">
                            <ending>amuusu</ending>
                        </case>
                    </gender>
                    <gender type="feminine">
                        <case type="nominative">
                            <ending>amuu</ending>
                            <ending type="Drare">amuyo</ending>
                        </case>
                        <case type="accusative">
                            <ending>amuu</ending>
                            <ending type="Drare">amuyo</ending>
                        </case>
                        <case type="instrumental">
                            <ending>amuuhi</ending>
                            <ending type="Drare">amuubhi</ending>
                        </case>
                        <case type="ablative">
                            <ending>amuuhi</ending>
                            <ending type="Drare">amuubhi</ending>
                        </case>
                        <case type="genitive">
                            <ending>amuusa.m</ending>
                            <ending type="Drare">amuusaana.m</ending>
                        </case>
                        <case type="dative">
                            <ending>amuusa.m</ending>
                            <ending type="Drare">amuusaana.m</ending>
                        </case>
                        <case type="locative">
                            <ending>amuusu</ending>
                        </case>
                    </gender>
                    <gender type="neuter">
                        <case type="nominative">
                            <ending>amuuni</ending>
                            <ending type="Drare">amuu</ending>
                        </case>
                        <case type="accusative">
                            <ending>amuuni</ending>
                            <ending type="Drare">amuu</ending>
                        </case>
                        <case type="instrumental">
                            <ending>amuuhi</ending>
                            <ending type="Drare">amuubhi</ending>
                        </case>
                        <case type="ablative">
                            <ending>amuuhi</ending>
                            <ending type="Drare">amuubhi</ending>
                        </case>
                        <case type="genitive">
                            <ending>amuusa.m</ending>
                            <ending type="Drare">amuusaana.m</ending>
                        </case>
                        <case type="dative">
                            <ending>amuusa.m</ending>
                            <ending type="Drare">amuusaana.m</ending>
                        </case>
                        <case type="locative">
                            <ending>amuusu</ending>
                        </case>
                    </gender>
                </number>
            </specification>
        </demonstrative>
        <personal>
            <number type="singular">
                <person type="1">
                    <case type="nominative">
                        <ending>aha.m</ending>
                    </case>
                    <case type="accusative">
                        <ending>ma.m</ending>
                        <ending type="Drare">mama.m</ending>
                        <ending type="Denclitic">me</ending>
                    </case>
                    <case type="instrumental">
                        <ending>mayaa</ending>
                    </case>
                    <case type="ablative">
                        <ending>mayaa</ending>
                    </case>
                    <case type="genitive">
                        <ending>mama</ending>
                        <ending>mayha.m</ending>
                        <ending type="Drare">mama.m</ending>
                        <ending type="Drare">amha.m</ending>
                        <ending type="Denclitic">me</ending>
                    </case>
                    <case type="dative">
                        <ending>mama</ending>
                        <ending>mayha.m</ending>
                        <ending type="Drare">mama.m</ending>
                        <ending type="Drare">amha.m</ending>
                        <ending type="Denclitic">me</ending>
                    </case>
                    <case type="locative">
                        <ending>mayi</ending>
                    </case>
                </person>
                <person type="2">
                    <case type="nominative">
                        <ending>tva.m</ending>
                        <ending type="Drare">tuva.m</ending>
                        <ending type="Drare">ta.m</ending>
                    </case>
                    <case type="accusative">
                        <ending>ta.m</ending>
                        <ending type="Drare">tuva.m</ending>
                        <ending type="Drare">tva.m</ending>
                        <ending type="Drare">tya.m</ending>
                        <ending type="Drare">tava.m</ending>
                    </case>
                    <case type="instrumental">
                        <ending>tayaa</ending>
                        <ending>tvayaa</ending>
                        <ending type="Denclitic">te</ending>
                    </case>
                    <case type="ablative">
                        <ending>tayaa</ending>
                        <ending>tvayaa</ending>
                    </case>
                    <case type="genitive">
                        <ending>tava</ending>
                        <ending>tuyha.m</ending>
                        <ending type="Drare">tumha.m</ending>
                        <ending type="Drare">tava.m</ending>
                        <ending type="Denclitic">te</ending>
                    </case>
                    <case type="dative">
                        <ending>tava</ending>
                        <ending>tuyha.m</ending>
                        <ending type="Drare">tumha.m</ending>
                        <ending type="Drare">tava.m</ending>
                        <ending type="Denclitic">te</ending>
                    </case>
                    <case type="locative">
                        <ending>tayi</ending>
                        <ending type="Drare">tvayi</ending>
                    </case>
                </person>
                <person type="3">
                    <gender type="masculine">
                        <case type="nominative">
                            <ending>so</ending>
                            <ending type="Drare">sa</ending>
                        </case>
                        <case type="accusative">
                            <ending>ta.m</ending>
                        </case>
                        <case type="instrumental">
                            <ending>tena</ending>
                        </case>
                        <case type="ablative">
                            <ending>tasmaa</ending>
                            <ending>tamhaa</ending>
                            <ending>tato</ending>
                        </case>
                        <case type="genitive">
                            <ending>tassa</ending>
                        </case>
                        <case type="dative">
                            <ending>tassa</ending>
                        </case>
                        <case type="locative">
                            <ending>tasmi.m</ending>
                            <ending>tamhi</ending>
                        </case>
                    </gender>
                    <gender type="feminine">
                        <case type="nominative">
                            <ending>saa</ending>
                        </case>
                        <case type="accusative">
                            <ending>ta.m</ending>
                        </case>
                        <case type="instrumental">
                            <ending>taaya</ending>
                        </case>
                        <case type="ablative">
                            <ending>taaya</ending>
                        </case>
                        <case type="genitive">
                            <ending>tassaa</ending>
                            <ending>tissaa</ending>
                            <ending>tassaaya</ending>
                            <ending type="Drare">tissaaya</ending>
                            <ending type="Drare">taaya</ending>
                        </case>
                        <case type="dative">
                            <ending>tassaa</ending>
                            <ending>tissaa</ending>
                            <ending>tassaaya</ending>
                            <ending type="Drare">tissaaya</ending>
                            <ending type="Drare">taaya</ending>
                        </case>
                        <case type="locative">
                            <ending>tassa.m</ending>
                            <ending>tissa.m</ending>
                            <ending type="Drare">taasa.m</ending>
                            <ending type="Drare">taaya.m</ending>
                        </case>
                    </gender>
                    <gender type="neuter">
                        <case type="nominative">
                            <ending>ta.m</ending>
                            <ending>tad-</ending>
                            <ending type="Denclitic">se</ending>
                            <ending type="Drare">tada.m</ending>
                        </case>
                        <case type="accusative">
                            <ending>ta.m</ending>
                            <ending>tad-</ending>
                            <ending type="Denclitic">se</ending>
                        </case>
                        <case type="instrumental">
                            <ending>tena</ending>
                        </case>
                        <case type="ablative">
                            <ending>tasmaa</ending>
                            <ending>tamhaa</ending>
                            <ending>tato</ending>
                        </case>
                        <case type="genitive">
                            <ending>tassa</ending>
                        </case>
                        <case type="dative">
                            <ending>tassa</ending>
                        </case>
                        <case type="locative">
                            <ending>tasmi.m</ending>
                            <ending>tamhi</ending>
                        </case>
                    </gender>
                </person>
            </number>
            <number type="plural">
                <person type="1">
                    <case type="nominative">
                        <ending>maya.m</ending>
                        <ending type="Drare">amhe</ending>
                        <ending type="Drare">vaya.m</ending>
                        <ending type="Drare">amhaa</ending>
                    </case>
                    <case type="accusative">
                        <ending>amhe</ending>
                        <ending type="Drare">asme</ending>
                        <ending type="Drare">asmaaka.m</ending>
                        <ending type="Drare">amhaaka.m</ending>
                        <ending type="Denclitic">no</ending>
                    </case>
                    <case type="instrumental">
                        <ending>amhehi</ending>
                        <ending type="Drare">amhebhi</ending>
                        <ending type="Denclitic">no</ending>
                    </case>
                    <case type="ablative">
                        <ending>amhehi</ending>
                        <ending type="Drare">amhebhi</ending>
                    </case>
                    <case type="genitive">
                        <ending>amhaaka.m</ending>
                        <ending type="Drare">asmaaka.m</ending>
                        <ending type="Drare">amha.m</ending>
                        <ending type="Denclitic">no</ending>
                    </case>
                    <case type="dative">
                        <ending>amhaaka.m</ending>
                        <ending type="Drare">asmaaka.m</ending>
                        <ending type="Drare">amha.m</ending>
                        <ending type="Denclitic">no</ending>
                    </case>
                    <case type="locative">
                        <ending>amhesu</ending>
                        <ending type="Drare">asmaasu</ending>
                        <ending type="Drare">asmesu</ending>
                    </case>
                </person>
                <person type="2">
                    <case type="nominative">
                        <ending>tumhe</ending>
                    </case>
                    <case type="accusative">
                        <ending>tumhe</ending>
                        <ending type="Drare">tumhaaka.m</ending>
                        <ending type="Denclitic">vo</ending>
                        <ending type="Denclitic;rare">ve</ending>
                        <ending type="Denclitic;rare">va.m</ending>
                    </case>
                    <case type="instrumental">
                        <ending>tumhehi</ending>
                        <ending type="Drare">tumhebhi</ending>
                        <ending type="Denclitic">vo</ending>
                        <ending type="Denclitic;rare">ve</ending>
                        <ending type="Denclitic;rare">va.m</ending>
                    </case>
                    <case type="ablative">
                        <ending>tumhehi</ending>
                        <ending type="Drare">tumhebhi</ending>
                    </case>
                    <case type="genitive">
                        <ending>tumhaaka.m</ending>
                        <ending type="Drare">tumha.m</ending>
                        <ending type="Denclitic">vo</ending>
                        <ending type="Denclitic;rare">ve</ending>
                        <ending type="Denclitic;rare">va.m</ending>
                    </case>
                    <case type="dative">
                        <ending>tumhaaka.m</ending>
                        <ending type="Drare">tumha.m</ending>
                        <ending type="Denclitic">vo</ending>
                        <ending type="Denclitic;rare">ve</ending>
                        <ending type="Denclitic;rare">va.m</ending>
                    </case>
                    <case type="locative">
                        <ending>tumhesu</ending>
                    </case>
                </person>
                <person type="3">
                    <gender type="masculine">
                        <case type="nominative">
                            <ending>te</ending>
                        </case>
                        <case type="accusative">
                            <ending>te</ending>
                        </case>
                        <case type="instrumental">
                            <ending>tehi</ending>
                            <ending type="Drare">tebhi</ending>
                        </case>
                        <case type="ablative">
                            <ending>tehi</ending>
                            <ending type="Drare">tebhi</ending>
                        </case>
                        <case type="genitive">
                            <ending>tesa.m</ending>
                            <ending type="Drare">tesaana.m</ending>
                        </case>
                        <case type="dative">
                            <ending>tesa.m</ending>
                            <ending type="Drare">tesaana.m</ending>
                        </case>
                        <case type="locative">
                            <ending>tesu</ending>
                        </case>
                    </gender>
                    <gender type="feminine">
                        <case type="nominative">
                            <ending>taa</ending>
                            <ending type="Drare">taayo</ending>
                        </case>
                        <case type="accusative">
                            <ending>taa</ending>
                            <ending type="Drare">taayo</ending>
                        </case>
                        <case type="instrumental">
                            <ending>taahi</ending>
                            <ending type="Drare">taabhi</ending>
                        </case>
                        <case type="ablative">
                            <ending>taahi</ending>
                            <ending type="Drare">taabhi</ending>
                        </case>
                        <case type="genitive">
                            <ending>taasa.m</ending>
                            <ending type="Drare">taasaana.m</ending>
                            <ending type="Drare">saana.m</ending>
                        </case>
                        <case type="dative">
                            <ending>taasa.m</ending>
                            <ending type="Drare">taasaana.m</ending>
                            <ending type="Drare">saana.m</ending>
                        </case>
                        <case type="locative">
                            <ending>taasu</ending>
                        </case>
                    </gender>
                    <gender type="neuter">
                        <case type="nominative">
                            <ending>taani</ending>
                        </case>
                        <case type="accusative">
                            <ending>taani</ending>
                        </case>
                        <case type="instrumental">
                            <ending>tehi</ending>
                            <ending type="Drare">tebhi</ending>
                        </case>
                        <case type="ablative">
                            <ending>tehi</ending>
                            <ending type="Drare">tebhi</ending>
                        </case>
                        <case type="genitive">
                            <ending>tesa.m</ending>
                            <ending type="Drare">tesaana.m</ending>
                        </case>
                        <case type="dative">
                            <ending>tesa.m</ending>
                            <ending type="Drare">tesaana.m</ending>
                        </case>
                        <case type="locative">
                            <ending>tesu</ending>
                        </case>
                    </gender>
                </person>
            </number>
        </personal>
        <interrogative>
            <number type="singular">
                <gender type="masculine">
                    <case type="nominative">
                        <ending>ko</ending>
                    </case>
                    <case type="accusative">
                        <ending>ka.m</ending>
                    </case>
                    <case type="instrumental">
                        <ending>kena</ending>
                    </case>
                    <case type="dative">
                        <ending>kassa</ending>
                    </case>
                    <case type="ablative">
                        <ending>kasmaa</ending>
                        <ending>kismaa</ending>
                    </case>
                    <case type="genitive">
                        <ending>kassa</ending>
                        <ending>kissa</ending>
                    </case>
                    <case type="locative">
                        <ending>kasmi.m</ending>
                        <ending>kamhi</ending>
                        <ending>kismi.m</ending>
                    </case>
                </gender>
                <gender type="feminine">
                    <case type="nominative">
                        <ending>kaa</ending>
                    </case>
                    <case type="accusative">
                        <ending>ka.m</ending>
                    </case>
                    <case type="instrumental">
                        <ending>kaaya</ending>
                    </case>
                    <case type="dative">
                        <ending>kaaya</ending>
                        <ending>kassaa</ending>
                        <ending>kissaa</ending>
                    </case>
                    <case type="ablative">
                        <ending>kaaya</ending>
                    </case>
                    <case type="genitive">
                        <ending>kaaya</ending>
                        <ending>kassaa</ending>
                        <ending>kissaa</ending>
                    </case>
                    <case type="locative">
                        <ending>kaaya</ending>
                        <ending>kaya.m</ending>
                        <ending>kissa.m</ending>
                    </case>
                </gender>
                <gender type="neuter">
                    <case type="nominative">
                        <ending>ki.m</ending>
                    </case>
                    <case type="accusative">
                        <ending>ki.m</ending>
                    </case>
                    <case type="instrumental">
                        <ending>kena</ending>
                    </case>
                    <case type="dative">
                        <ending>kassa</ending>
                    </case>
                    <case type="ablative">
                        <ending>kasmaa</ending>
                        <ending>kismaa</ending>
                    </case>
                    <case type="genitive">
                        <ending>kassa</ending>
                        <ending>kissa</ending>
                    </case>
                    <case type="locative">
                        <ending>kasmi.m</ending>
                        <ending>kamhi</ending>
                        <ending>kismi.m</ending>
                    </case>
                </gender>
            </number>
            <number type="plural">
                <gender type="masculine">
                    <case type="nominative">
                        <ending>ke</ending>
                    </case>
                    <case type="accusative">
                        <ending>ke</ending>
                    </case>
                    <case type="instrumental">
                        <ending>kehi</ending>
                        <ending>kebhi</ending>
                    </case>
                    <case type="dative">
                        <ending>kesa.m</ending>
                        <ending>kesaana.m</ending>
                    </case>
                    <case type="ablative">
                        <ending>kehi</ending>
                        <ending>kebhi</ending>
                    </case>
                    <case type="genitive">
                        <ending>kesa.m</ending>
                        <ending>kesaana.m</ending>
                    </case>
                    <case type="locative">
                        <ending>kesu</ending>
                    </case>
                </gender>
                <gender type="feminine">
                    <case type="nominative">
                        <ending>kaa</ending>
                        <ending>kaayo</ending>
                    </case>
                    <case type="accusative">
                        <ending>kaa</ending>
                    </case>
                    <case type="instrumental">
                        <ending>kaahi</ending>
                    </case>
                    <case type="dative">
                        <ending>kaasa.m</ending>
                        <ending>kaasaana.m</ending>
                    </case>
                    <case type="ablative">
                        <ending>kaahi</ending>
                    </case>
                    <case type="genitive">
                        <ending>kaasa.m</ending>
                        <ending>kaasaana.m</ending>
                    </case>
                    <case type="locative">
                        <ending>kaasu</ending>
                    </case>
                </gender>
                <gender type="neuter">
                    <case type="nominative">
                        <ending>ke</ending>
                    </case>
                    <case type="accusative">
                        <ending>ke</ending>
                    </case>
                    <case type="instrumental">
                        <ending>kehi</ending>
                        <ending>kebhi</ending>
                    </case>
                    <case type="dative">
                        <ending>kesa.m</ending>
                        <ending>kesaana.m</ending>
                    </case>
                    <case type="ablative">
                        <ending>kehi</ending>
                        <ending>kebhi</ending>
                    </case>
                    <case type="genitive">
                        <ending>kesa.m</ending>
                        <ending>kesaana.m</ending>
                    </case>
                    <case type="locative">
                        <ending>kesu</ending>
                    </case>
                </gender>
            </number>
        </interrogative>
        <relative>
            <number type="singular">
                <gender type="masculine">
                    <case type="nominative">
                        <ending>yo</ending>
                    </case>
                    <case type="accusative">
                        <ending>ya.m</ending>
                    </case>
                    <case type="instrumental">
                        <ending>yena</ending>
                    </case>
                    <case type="dative">
                        <ending>yassa</ending>
                    </case>
                    <case type="ablative">
                        <ending>yasmaa</ending>
                        <ending>yamhaa</ending>
                    </case>
                    <case type="genitive">
                        <ending>yassa</ending>
                    </case>
                    <case type="locative">
                        <ending>yasmi.m</ending>
                        <ending>yamhi</ending>
                    </case>
                </gender>
                <gender type="feminine">
                    <case type="nominative">
                        <ending>yaa</ending>
                    </case>
                    <case type="accusative">
                        <ending>ya.m</ending>
                    </case>
                    <case type="instrumental">
                        <ending>yaaya</ending>
                    </case>
                    <case type="dative">
                        <ending>yaaya</ending>
                        <ending>yassaa</ending>
                    </case>
                    <case type="ablative">
                        <ending>yaaya</ending>
                    </case>
                    <case type="genitive">
                        <ending>yaaya</ending>
                        <ending>yassaa</ending>
                    </case>
                    <case type="locative">
                        <ending>yaaya</ending>
                        <ending>yaaya.m</ending>
                    </case>
                </gender>
                <gender type="neuter">
                    <case type="nominative">
                        <ending>ya.m</ending>
                    </case>
                    <case type="accusative">
                        <ending>ya.m</ending>
                    </case>
                    <case type="instrumental">
                        <ending>yena</ending>
                    </case>
                    <case type="dative">
                        <ending>yassa</ending>
                    </case>
                    <case type="ablative">
                        <ending>yasmaa</ending>
                        <ending>yamhaa</ending>
                    </case>
                    <case type="genitive">
                        <ending>yassa</ending>
                    </case>
                    <case type="locative">
                        <ending>yasmi.m</ending>
                        <ending>yamhi</ending>
                    </case>
                </gender>
            </number>
            <number type="plural">
                <gender type="masculine">
                    <case type="nominative">
                        <ending>ye</ending>
                    </case>
                    <case type="accusative">
                        <ending>ye</ending>
                    </case>
                    <case type="instrumental">
                        <ending>yehi</ending>
                        <ending>yebhi</ending>
                    </case>
                    <case type="dative">
                        <ending>yesa.m</ending>
                        <ending>yesaana.m</ending>
                    </case>
                    <case type="ablative">
                        <ending>yehi</ending>
                        <ending>yebhi</ending>
                    </case>
                    <case type="genitive">
                        <ending>yesa.m</ending>
                        <ending>yesaana.m</ending>
                    </case>
                    <case type="locative">
                        <ending>yesu</ending>
                    </case>
                </gender>
                <gender type="feminine">
                    <case type="nominative">
                        <ending>yaa</ending>
                    </case>
                    <case type="accusative">
                        <ending>yaa</ending>
                    </case>
                    <case type="instrumental">
                        <ending>yaahi</ending>
                    </case>
                    <case type="dative">
                        <ending>yaasa.m</ending>
                        <ending>yaasaana.m</ending>
                    </case>
                    <case type="ablative">
                        <ending>yaahi</ending>
                    </case>
                    <case type="genitive">
                        <ending>yaasa.m</ending>
                        <ending>yaasaana.m</ending>
                    </case>
                    <case type="locative">
                        <ending>yaasu</ending>
                    </case>
                </gender>
                <gender type="neuter">
                    <case type="nominative">
                        <ending>yaani</ending>
                    </case>
                    <case type="accusative">
                        <ending>yaani</ending>
                    </case>
                    <case type="instrumental">
                        <ending>yehi</ending>
                        <ending>yebhi</ending>
                    </case>
                    <case type="dative">
                        <ending>yesa.m</ending>
                        <ending>yesaana.m</ending>
                    </case>
                    <case type="ablative">
                        <ending>yehi</ending>
                        <ending>yebhi</ending>
                    </case>
                    <case type="genitive">
                        <ending>yesa.m</ending>
                        <ending>yesaana.m</ending>
                    </case>
                    <case type="locative">
                        <ending>yesu</ending>
                    </case>
                </gender>
            </number>
        </relative>
    </paradigm>
    <paradigm type="verb">
        <voice type="active">
            <system type="present">
                <tense type="present">
                    <mood type="indicative">
                        <number type="singular">
                            <person type="1">
                                <ending type="Cl1a">mi</ending>
                                <!--<ending>.m</ending>-->
                            </person>
                            <person type="2">
                                <ending>si</ending>
                            </person>
                            <person type="3">
                                <ending>ti</ending>
                            </person>
                        </number>
                        <number type="plural">
                            <person type="1">
                                <ending type="Cl1a">ma</ending>
                            </person>
                            <person type="2">
                                <ending>tha</ending>
                            </person>
                            <person type="3">
                                <ending>nti</ending>
                                <!--<ending>anti</ending>-->
                            </person>
                        </number>
                    </mood>
                    <mood type="imperative">
                        <number type="singular">
                            <person type="1">
                                <ending type="Cl1a">mi</ending>
                            </person>
                            <person type="2">
                                <ending type="Cm1">a</ending>
                                <ending type="Cl1a">hi</ending>
                            </person>
                            <person type="3">
                                <ending>tu</ending>
                            </person>
                        </number>
                        <number type="plural">
                            <person type="1">
                                <ending type="Cl1a">ma</ending>
                                <!--<ending>mu</ending>-->
                            </person>
                            <person type="2">
                                <ending>tha</ending>
                            </person>
                            <person type="3">
                                <ending>ntu</ending>
                                <!--<ending>antu</ending>-->
                            </person>
                        </number>
                    </mood>
                    <mood type="optative">
                        <number type="singular">
                            <person type="1">
                                <!--<ending type="Cm1">eyya.m</ending>-->
                                <ending type="Cm1">e</ending>
                                <ending type="Cm1">eyyaami</ending>
                            </person>
                            <person type="2">
                                <ending type="Cm1">eyyaasi</ending>
                                <ending type="Cm1">e</ending>
                                <!--<ending type="Cm1">eyya</ending>-->
                            </person>
                            <person type="3">
                                <ending type="Cm1">eyya</ending>
                                <ending type="Cm1">e</ending>
                                <!--<ending type="Cm1">eyyati</ending>-->
                            </person>
                        </number>
                        <number type="plural">
                            <person type="1">
                                <ending type="Cm1">eyyaama</ending>
                                <!--<ending type="Cm1">ema</ending>-->
                                <!--<ending type="Cm1">emu</ending>-->
                                <!--<ending type="Cm1">emasi</ending>-->
                            </person>
                            <person type="2">
                                <ending type="Cm1">eyyaatha</ending>
                                <ending type="Cm1">etha</ending>
                            </person>
                            <person type="3">
                                <ending type="Cm1">eyyu.m</ending>
                                <ending type="Cm1">eyyu</ending>
                            </person>
                        </number>
                    </mood>
                </tense>
                <tense type="imperfect">
                    <number type="singular">
                        <person type="1">
                            <ending type="Cm1">a</ending>
                            <ending type="Cm1">a.m</ending>
                        </person>
                        <person type="2">
                            <ending type="Cm1">o</ending>
                        </person>
                        <person type="3">
                            <ending type="Cm1">a</ending>
                        </person>
                    </number>
                    <number type="plural">
                        <person type="1">
                            <ending type="Cm1">amhaa</ending>
                        </person>
                        <person type="2">
                            <ending>ttha</ending>
                        </person>
                        <person type="3">
                            <ending type="Cm1">u</ending>
                        </person>
                    </number>
                </tense>
                <participle type="active">
                    <ending>nta</ending>
                    <ending type="Cm1">a.m</ending>
                    <ending>.m</ending>
                </participle>
            </system>
            <system type="future">
                <tense type="future">
                    <number type="singular">
                        <person type="1">
                            <ending>ssaami</ending>
                            <ending>issaami</ending>
                            <ending>haami</ending>
                        </person>
                        <person type="2">
                            <ending>ssasi</ending>
                            <ending>issasi</ending>
                            <ending>hisi</ending>
                            <ending>hasi</ending>
                        </person>
                        <person type="3">
                            <ending>ssati</ending>
                            <ending>issati</ending>
                            <ending>hiti</ending>
                            <ending>ihiti</ending>
                            <ending>hati</ending>
                        </person>
                    </number>
                    <number type="plural">
                        <person type="1">
                            <ending>ssaama</ending>
                            <ending>issaama</ending>
                            <ending>haama</ending>
                        </person>
                        <person type="2">
                            <ending>ssatha</ending>
                            <ending>issatha</ending>
                            <ending>hatha</ending>
                        </person>
                        <person type="3">
                            <ending>ssanti</ending>
                            <ending>issanti</ending>
                            <ending>hinti</ending>
                            <ending>hanti</ending>
                        </person>
                    </number>
                </tense>
                <tense type="conditional"> 
                    <number type="singular">
                        <person type="1">
                            <ending>ssa.m</ending>
                            <ending>issa.m</ending>
                        </person>
                        <person type="2">
                            <ending>ssasi</ending>
                            <ending>issasi</ending>
                            <ending>ssa</ending>
                            <ending>issa</ending>
                            <ending>sse</ending>
                            <ending>isse</ending>
                        </person>
                        <person type="3">
                            <ending>ssa</ending>
                            <ending>issa</ending>
                            <ending>ssati</ending>
                            <ending>issati</ending>
                            <ending>ssaa</ending>
                            <ending>issaa</ending>
                        </person>
                    </number>
                    <number type="plural">
                        <person type="1">
                            <ending>ssaama</ending>
                            <ending>issaama</ending>
                            <ending>ssamhaa</ending>
                            <ending>issamhaa</ending>
                        </person>
                        <person type="2">
                            <ending>ssatha</ending>
                            <ending>issatha</ending>
                        </person>
                        <person type="3">
                            <ending>ssa.msu</ending>
                            <ending>issa.msu</ending>
                        </person>
                    </number>
                </tense>
                <participle type="active">
                    <ending>nta</ending>
                    <ending>a.m</ending>
                    <ending>.m</ending>
                </participle>
            </system>
            <system type="aorist">
                <tense type="aorist-root">
                    <number type="singular">
                        <person type="1">
                            <ending>.m</ending>
                            <ending>maa</ending>
                            <ending>mi.m</ending>
                        </person>
                        <person type="2">
                            <ending>o</ending>
                            <ending>aa</ending>
                            <ending>maa</ending>
                        </person>
                        <person type="3">
                            <ending>aa</ending>
                            <ending>i</ending>
                        </person>
                    </number>
                    <number type="plural">
                        <person type="1">
                            <ending>mhaa</ending>
                            <ending>mha</ending>
                        </person>
                        <person type="2">
                            <ending>ttha</ending>
                        </person>
                        <person type="3">
                            <ending>uu</ending>
                            <ending>u</ending>
                            <ending>u.m</ending>
                            <ending>mi.msu</ending>
                        </person>
                    </number>
                </tense>
                <tense type="aorist-a">
                    <number type="singular">
                        <person type="1">
                            <ending>a.m</ending>
                            <ending>a</ending>
                            <ending>aa</ending>
                        </person>
                        <person type="2">
                            <ending>o</ending>
                            <ending>a</ending>
                            <ending>aa</ending>
                            <ending>asi</ending>
                        </person>
                        <person type="3">
                            <ending>aa</ending>
                            <ending>a</ending>
                        </person>
                    </number>
                    <number type="plural">
                        <person type="1">
                            <ending>aama</ending>
                            <ending>amhaa</ending>
                            <ending>amha</ending>
                        </person>
                        <person type="2">
                            <ending>attha</ending>
                            <ending>atha</ending>
                        </person>
                        <person type="3">
                            <ending>u.m</ending>
                            <ending>.msu</ending>
                            <ending>u</ending>
                            <ending>uu</ending>
                        </person>
                    </number>
                </tense>
				<!-- Sigmatic aorist -->
                <tense type="aorist-s">
                    <number type="singular">
                        <person type="1">
                            <ending>si.m</ending>
                        </person>
                        <person type="2">
                            <ending>si</ending>
                        </person>
                        <person type="3">
                            <ending>si</ending>
                        </person>
                    </number>
                    <number type="plural">
                        <person type="1">
                            <ending>simha</ending>
                            <ending>mha</ending>
                            <ending>simhaa</ending>
                        </person>
                        <person type="2">
                            <ending>sittha</ending>
                            <ending>ttha</ending>
                        </person>
                        <person type="3">
                            <ending>su.m</ending>
                            <ending>.msu</ending>
                            <ending>si.msu</ending>
                            <ending>sisu.m</ending>
                        </person>
                    </number>
                </tense>
                <tense type="aorist-i">
                    <number type="singular">
                        <person type="1">
                            <ending>i.m</ending>
                            <ending>isa.m</ending>
                            <ending>issa</ending>
                        </person>
                        <person type="2">
                            <ending>i</ending>
                            <ending>ii</ending>
                        </person>
                        <person type="3">
                            <ending>i</ending>
                        </person>
                    </number>
                    <number type="plural">
                        <person type="1">
                            <ending>imha</ending>
                            <ending>imhaa</ending>
                        </person>
                        <person type="2">
                            <ending>ittha</ending>
                        </person>
                        <person type="3">
                            <ending>i.msu</ending>
                            <ending>isu.m</ending>
                            <ending>u.m</ending>
                        </person>
                    </number>
                </tense>
            </system>
            <system type="perfect">
                <tense type="perfect">
                    <number type="singular">
                        <person type="1">
                            <ending>a</ending>
                        </person>
                        <person type="2">
                            <ending>e</ending>
                        </person>
                        <person type="3">
                            <ending>a</ending>
                        </person>
                    </number>
                    <number type="plural">
                        <person type="1">
                            <ending>mha</ending>
                        </person>
                        <person type="2">
                            <ending>ttha</ending>
                        </person>
                        <person type="3">
                            <ending>u</ending>
                        </person>
                    </number>
                </tense>
                <participle type="active">
                    <ending>vaa</ending>
                    <ending>vii</ending>
                </participle>
            </system>
        </voice>
        <voice type="middle">
            <system type="present">
                <tense type="present">
                    <mood type="indicative">
                        <number type="singular">
                            <person type="1">
                                <ending type="Cm1">e</ending>
                            </person>
                            <person type="2">
                                <ending>se</ending>
                            </person>
                            <person type="3">
                                <ending>te</ending>
                            </person>
                        </number>
                        <number type="plural">
                            <person type="1">
                                <ending type="Cl1a">mhe</ending>
                                <!--<ending>mahe</ending>-->
                                <!--<ending>mha</ending>-->
                                <!--<ending>mase</ending>-->
                                <!--<ending>mhase</ending>-->
                            </person>
                            <person type="2">
                                <ending>vhe</ending>
                            </person>
                            <person type="3">
                                <ending>nte</ending>
                                <!--<ending>ante</ending>-->
                                <!--<ending>re</ending>-->
                            </person>
                        </number>
                    </mood>
                    <mood type="imperative">
                        <number type="singular">
                            <person type="1">
                                <ending type="Cm1">e</ending>
                            </person>
                            <person type="2">
                                <ending>ssu</ending>
                            </person>
                            <person type="3">
                                <ending>ta.m</ending>
                            </person>
                        </number>
                        <number type="plural">
                            <person type="1">
                                <ending type="Cl1a">mase</ending>
                                <!--<ending>aamase</ending>-->
                                <!--<ending>mhase</ending>-->
                            </person>
                            <person type="2">
                                <ending>vho</ending>
                            </person>
                            <person type="3">
                                <ending>nta.m</ending>
                                <!--<ending>anta.m</ending>-->
                                <!--<ending>ru.m</ending>-->
                            </person>
                        </number>
                    </mood>
                    <mood type="optative">
                        <number type="singular">
                            <person type="1">
                                <ending type="Cm1">eyya.m</ending>
                            </person>
                            <person type="2">
                                <ending type="Cm1">etho</ending>
                            </person>
                            <person type="3">
                                <ending type="Cm1">etha</ending>
                            </person>
                        </number>
                        <number type="plural">
                            <person type="1">
                                <!--<ending>emase</ending>-->
                                <ending type="Cm1">eyyaamhe</ending>
                            </person>
                            <person type="2">
                                <ending type="Cm1">eyyavho</ending>
                            </person>
                            <person type="3">
                                <ending type="Cm1">era.m</ending>
                            </person>
                        </number>
                    </mood>
               
                </tense>
                <tense type="imperfect">
                    <number type="singular">
                        <person type="1">
                            <ending type="Cm1">i.m</ending>
                        </person>
                        <person type="2">
                            <ending>se</ending>
                        </person>
                        <person type="3">
                            <ending>ttha</ending>
                        </person>
                    </number>
                    <number type="plural">
                        <person type="1">
                            <ending type="Cl1a">mhase</ending>
                        </person>
                        <person type="2">
                            <ending>vha.m</ending>
                        </person>
                        <person type="3">
                            <ending>tthu.m</ending>
                        </person>
                    </number>
                </tense>
                <participle type="reflective">
                    <ending>maana</ending>
                    <ending>aana</ending>
                </participle>
            </system>
            <system type="future">
                <tense type="future">
                    <number type="singular">
                        <person type="1">
                            <ending>ssa.m</ending>
                            <ending>issa.m</ending>
                        </person>
                        <person type="2">
                            <ending>ssase</ending>
                            <ending>issase</ending>
                        </person>
                        <person type="3">
                            <ending>ssate</ending>
                            <ending>issate</ending>
                        </person>
                    </number>
                    <number type="plural">
                        <person type="1">
                            <ending>ssaamase</ending>
                            <ending>issaamase</ending>
                            <ending>ssamhe</ending>
                            <ending>issamhe</ending>
                            <ending>ssaamhe</ending>
                            <ending>issaamhe</ending>
                        </person>
                        <person type="2">
                            <ending>ssavhe</ending>
                            <ending>issavhe</ending>
                        </person>
                        <person type="3">
                            <ending>ssare</ending>
                            <ending>issare</ending>
                            <ending>ssante</ending>
                            <ending>issante</ending>
                        </person>
                    </number>
                </tense>
                <tense type="conditional">
                    <number type="singular">
                        <person type="1">
                            <ending>ssa.m</ending>
                            <ending>issa.m</ending>
                        </person>
                        <person type="2">
                            <ending>ssase</ending>
                            <ending>issase</ending>
                        </person>
                        <person type="3">
                            <ending>ssatha</ending>
                            <ending>issatha</ending>
                        </person>
                    </number>
                    <number type="plural">
                        <person type="1">
                            <ending>ssamhase</ending>
                            <ending>issamhase</ending>
                            <ending>ssaamhase</ending>
                            <ending>issaamhase</ending>
                        </person>
                        <person type="2">
                            <ending>ssavhe</ending>
                            <ending>issavhe</ending>
                        </person>
                        <person type="3">
                            <ending>ssi.msu</ending>
                            <ending>issi.msu</ending>
                        </person>
                    </number>
                </tense>
                <participle type="reflective">
                    <ending>maana</ending>
                    <ending>aana</ending>
                </participle>
                <participle type="passive">
                    <ending>tabba</ending>
                    <ending>ya</ending>
                    <ending>aniiya</ending>
                    <ending>iiya</ending>
                </participle>
            </system>
            <system type="aorist">
                <tense type="aorist-root">
                    <number type="singular">
                        <person type="3">
                            <ending>tha</ending>
                            <ending>ttha</ending>
                        </person>
                    </number>
                </tense>
                <tense type="aorist-a">
                    <number type="singular">
                        <person type="1">
                            <ending>a.m</ending>
                        </person>
                        <person type="2">
                            <ending>se</ending>
                            <ending>aa</ending>
                        </person>
                        <person type="3">
                            <ending>tha</ending>
                            <ending>ttha</ending>
                        </person>
                    </number>
                    <number type="plural">
                        <person type="1">
                            <ending>mhase</ending>
                            <ending>mase</ending>
                            <ending>mhasa</ending>
                            <ending>mhe</ending>
                        </person>
                        <person type="2">
                            <ending>vha.m</ending>
                        </person>
                        <person type="3">
                            <ending>e</ending>
                            <ending>ru.m</ending>
                            <ending>tthu.m</ending>
                            <ending>uu</ending>
                        </person>
                    </number>
                </tense>
                <tense type="aorist-s">
                    <number type="singular">
                        <person type="1">
                            <ending>tha.m</ending>
                        </person>
                        <person type="3">
                            <ending>tha</ending>
                        </person>
                    </number>
                </tense>
                <tense type="aorist-i">
                    <number type="singular">
                        <person type="1">
                            <ending>issa.m</ending>
                        </person>
                        <person type="2">
                            <ending>ittho</ending>
                        </person>
                        <person type="3">
                            <ending>ittha</ending>
                        </person>
                    </number>
                    <number type="plural">
                        <person type="1">
                            <ending>imhe</ending>
                        </person>
                        <person type="2">
                            <ending>ivho</ending>
                        </person>
                    </number>
                </tense>
            </system>
            <system type="perfect">
                <tense type="perfect">
                    <number type="singular">
                        <person type="1">
                            <ending>i</ending>
                        </person>
                        <person type="2">
                            <ending>ttho</ending>
                        </person>
                        <person type="3">
                            <ending>ttha</ending>
                        </person>
                    </number>
                    <number type="plural">
                        <person type="1">
                            <ending>mhe</ending>
                        </person>
                        <person type="2">
                            <ending>vho</ending>
                        </person>
                        <person type="3">
                            <ending>re</ending>
                        </person>
                    </number>
                </tense>
                <participle type="reflective">
                    <ending>vaa</ending>
                    <ending>vii</ending>
                </participle>
                <participle type="passive">
                    <ending>na</ending>
                    <ending>ta</ending>
                    <ending>ita</ending>
                </participle>
            </system>
        </voice>
        <indeclinable>
            <infinitive>
                <ending>tu.m</ending>
                <ending>tave</ending>
                <ending>tuye</ending>
                <ending>taaye</ending>
            </infinitive>
            <gerund>
                <ending>tvaa</ending>
                <ending>tvaana</ending>
                <ending>tuuna</ending>
                <ending>ya</ending>
                <ending>tya</ending>
            </gerund>
        </indeclinable>
        
    </paradigm>
    <paradigm type="affix">
    <prefix>
            <ending>a</ending>
            <ending>ati</ending>
            <ending>adhi</ending>
            <ending>anu</ending>
            <ending>apa</ending>
            <ending>pi</ending>
            <ending>abhi</ending>
            <ending>ava</ending>
            <ending>o</ending>
            <ending>aa</ending>
            <ending>ud</ending>
            <ending>upa</ending>
            <ending>du</ending>
            <ending>dur</ending>
            <ending>ni</ending>
            <ending>nir</ending>
            <ending>pa</ending>
            <ending>pati</ending>
            <ending>pa.ti</ending>
            <ending>paraa</ending>
            <ending>pari</ending>
            <ending>vi</ending>
            <ending>sa.m</ending>
            <ending>su</ending>
        </prefix>
        <suffix>
            <primary>
                <absolutive>
                    <ending>tvaa</ending>
                    <ending>itvaa</ending>
                    <ending>tvaana</ending>
                    <ending>itvaana</ending>
                    <ending>ttaa</ending>
                    <ending>ya</ending>
                    <ending>iya</ending>
                    <ending>yana</ending>
                    <ending>iyana</ending>
                    <ending>cca</ending>
                    <ending>icca</ending>
                    <ending>tuye</ending>
                    <ending>ituye</ending>
                    <ending>tuuna</ending>
                    <ending>ituuna</ending>
                    <ending>tu</ending>
                    <ending type="Drare">tu.m</ending>
                    <ending type="Drare">a.m</ending>
                    <ending type="Drare">i.m</ending>
                    <ending type="Drare">aka.m</ending>
                </absolutive>
                <active-present-participle>
                    <ending>.m</ending>
                    <ending>nt</ending>
                    <ending>nta</ending>
                    <ending>maana</ending>
                    <ending>aana</ending>
                    <ending>ana</ending>
                </active-present-participle>
                <future-middle-participle>
                    <ending type="Drare">ssant</ending>
                    <ending type="Drare">issant</ending>
                    <ending type="Drare">ssamaana</ending>
                    <ending type="Drare">issamaana</ending>
                </future-middle-participle>
                <causative>
                    <ending>e</ending>
                    <ending>aya</ending>
                    <ending>pe</ending>
                    <ending>paya</ending>
                    <ending>aapaya</ending>
                    <ending>aape</ending>
                </causative>
                <denominative>
                    <ending>aaya</ending>
                    <ending>aya</ending>
                    <ending>e</ending>
                    <ending>a</ending>
                    <ending>ya</ending>
                    <ending>iya</ending>
                    <ending>iiya</ending>
                </denominative>
                <desiderative>
                    <ending>kha</ending>
                    <ending>cha</ending>
                    <ending>sa</ending>
                </desiderative>
                <future-passive-participle>
                    <ending>tabba</ending>
                    <ending>itabba</ending>
                    <ending>aniiya</ending>
                    <ending>aniya</ending>
                    <ending>aneyya</ending>
                    <ending>aniyya</ending>
                    <ending>ya</ending>
                    <ending>iya</ending>
                    <ending>eyya</ending>
                    <ending>cca</ending>
                    <ending>icca</ending>
                    <ending>taaya</ending>
                    <ending>tayya</ending>
                    <ending>teyya</ending>
                </future-passive-participle>
                <future-active-participle>
                    <ending>esin</ending>
                </future-active-participle>
                <infinitive>
                    <ending>tu.m</ending>
                    <ending>itu.m</ending>
                    <ending>tave</ending>
                    <ending>tuye</ending>
                    <ending>ituye</ending>
                    <ending>taaye</ending>
                    <ending>itaaye</ending>
                    <ending type="Drare">tase</ending>
                    <ending>aaya</ending>
                    <ending>anaaya</ending>
                </infinitive>
                <intensive>
                    <ending>a</ending>
                    <ending>ya</ending>
                </intensive>
                <past-participle>
                    <ending>ta</ending>
                    <ending>ita</ending>
                    <ending>na</ending>
                    <ending>tta</ending>
                    <ending>.tha</ending>
                    <ending>.t.tha</ending>
                    <ending>aavin</ending>
                    <ending>taavin</ending>
                    <ending>vant</ending>
                    <ending>tavant</ending>
                </past-participle>
                <passive-past-participle>
                    <ending>ya</ending>
                    <ending>yya</ending>
                    <ending>iya</ending>
                    <ending>iiya</ending>
                    <ending>iyya</ending>
                </passive-past-participle>
            </primary>
            <secondary>
                <abstract>
                    <ending>a</ending>
                    <ending>ka</ending>
                    <ending>tta</ending>
                    <ending>tta.m</ending>
                    <ending>ttana</ending>
                    <ending>taa</ending>
                    <ending>ya</ending>
                    <ending>eyya</ending>
                </abstract>
                <action-noun>
                    <ending>ana</ending>
                    <ending>a.na</ending>
                    <ending>a</ending>
                    <ending>ti</ending>
                    <ending>ta</ending>
                    <ending>tta</ending>
                    <ending>taa</ending>
                </action-noun>
                <agent-noun>
                    <ending>taa</ending>
                    <ending>itaa</ending>
                    <ending>tar</ending>
                    <ending>itar</ending>
                    <ending>i</ending>
                    <ending>in</ending>
                    <ending>aavii</ending>
                    <ending>aavin</ending>
                    <ending>aka</ending>
                    <ending>ika</ending>
                </agent-noun>
                <connective>
                    <ending>a</ending>
                    <ending>ika</ending>
                    <ending>aka</ending>
                    <ending>iina</ending>
                    <ending>taa</ending>
                </connective>
                <numerical>
                    <ending>khattu.m</ending>
                    <ending>dhaa</ending>
                    <ending>ma</ending>
                    <ending>ii</ending>
                    <ending>tiya</ending>
                    <ending>ttha</ending>
                    <ending>.t.tha</ending>
                    <ending>so</ending>
                    <ending>gu.na</ending>
                    <ending>aya</ending>
                    <ending>ka</ending>
                </numerical>
                <pronominal>
                    <ending>so</ending>
                    <ending>to</ending>
                    <ending>a.m</ending>
                    <ending>thaa</ending>
                    <ending>tha.m</ending>
                    <ending>ttha.m</ending>
                    <ending>tra</ending>
                    <ending>ttha</ending>
                    <ending>ha.m</ending>
                    <ending>hi.m</ending>
                    <ending>dhi</ending>
                    <ending>daa</ending>
                    <ending>daani</ending>
                    <ending>daacana.m</ending>
                    <ending>rahi</ending>
                    <ending>dhunaa</ending>
                    <ending>jja</ending>
                    <ending>jju</ending>
                    <ending>tana</ending>
                </pronominal>
                <patronymical>
                    <ending>a</ending>
                    <ending>aya</ending>
                    <ending>aayana</ending>
                    <ending>aana</ending>
                    <ending>eyya</ending>
                    <ending>era</ending>
                    <ending>ya</ending>
                    <ending>ava</ending>
                </patronymical>
                <possessive>
                    <ending>a</ending>
                    <ending>aala</ending>
                    <ending>aalu</ending>
                    <ending>ava</ending>
                    <ending>ita</ending>
                    <ending>ika</ending>
                    <ending>ima</ending>
                    <ending>in</ending>
                    <ending>iya</ending>
                    <ending>ila</ending>
                    <ending>eyya</ending>
                    <ending>eyyaka</ending>
                    <ending>mant</ending>
                    <ending>vant</ending>
                    <ending>vin</ending>
                </possessive>
            </secondary>
        </suffix>    
    </paradigm>
    <paradigm type="numeral">
        <declension type="a">
            <restriction type="5to18">
                <case type="nominative">
                    <ending>a</ending>
                </case>
                <case type="accusative">
                    <ending>a</ending>
                </case>
                <case type="genitive">
                    <ending>anna.m</ending>
                </case>
                <case type="dative">
                    <ending>anna.m</ending>
                </case>
                <case type="instrumental">
                    <ending>ahi</ending>
                </case>
                <case type="ablative">
                    <ending>ahi</ending>
                </case>
                <case type="locative">
                    <ending>asu</ending>
                </case>
            </restriction>
            <restriction type="19up">
                <case type="nominative">
                    <ending>a.m</ending>
                    <ending>a</ending>
                    <ending>aa</ending>
                </case>
                <case type="vocative">
                    <ending>a.m</ending>
                    <ending>a</ending>
                    <ending>aa</ending>
                </case>
                <case type="accusative">
                    <ending>a.m</ending>
                </case>
                <case type="genitive">
                    <ending>aaya</ending>
                </case>
                <case type="dative">
                    <ending>aaya</ending>
                </case>
                <case type="instrumental">
                    <ending>aaya</ending>
                </case>
                <case type="ablative">
                    <ending>aaya</ending>
                </case>
                <case type="locative">
                    <ending>aaya</ending>
                    <ending>aaya.m</ending>
                </case>
            </restriction>
        </declension>
        <declension type="i">
            <restriction type="19up">
                <case type="nominative">
                    <ending>i</ending>
                </case>
                <case type="accusative">
                    <ending>i.m</ending>
                </case>
                <case type="genitive">
                    <ending>iyaa</ending>
                </case>
                <case type="dative">
                    <ending>iyaa</ending>
                </case>
                <case type="instrumental">
                    <ending>iyaa</ending>
                </case>
                <case type="ablative">
                    <ending>iyaa</ending>
                </case>
                <case type="locative">
                    <ending>iyaa</ending>
                    <ending>iya.m</ending>
                </case>
            </restriction>
        </declension>
        <declension type="a.m">
            <restriction type="19up">
                <number type="singular">
                    <case type="nominative">
                        <ending>a.m</ending>
                    </case>
                    <case type="vocative">
                        <ending>a</ending>
                    </case>
                    <case type="accusative">
                        <ending>a.m</ending>
                    </case>
                    <case type="instrumental">
                        <ending>ena</ending>
                    </case>
                    <case type="ablative">
                        <ending>aa</ending>
                        <ending>asmaa</ending>
                        <ending>amhaa</ending>
                        <ending>ato</ending>
                    </case>
                    <case type="genitive">
                        <ending>assa</ending>       
                    </case>
                    <case type="dative">
                        <ending>assa</ending>
                        <ending>aaya</ending>
                    </case>
                    <case type="locative">
                        <ending>e</ending>
                        <ending>asmi.m</ending>
                        <ending>amhi</ending>
                    </case>
                </number>
                <number type="plural">
                    <case type="nominative">
                        <ending>aani</ending>
                        <ending>aa</ending>
                    </case>
                    <case type="vocative">
                        <ending>aani</ending>
                        <ending>aa</ending>
                    </case>
                    <case type="accusative">
                        <ending>aani</ending>
                        <ending>e</ending>
                    </case>
                    <case type="instrumental">
                        <ending>ehi</ending>
                        <ending>ebhi</ending>  
                    </case>
                    <case type="ablative">
                        <ending>ehi</ending>
                        <ending>ebhi</ending>                
                    </case>
                    <case type="genitive">
                        <ending>aana.m</ending>             
                    </case>
                    <case type="dative">
                        <ending>aana.m</ending>         
                    </case>
                    <case type="locative">
                        <ending>esu</ending>
                    </case>
                </number>
            </restriction>
        </declension>
    </paradigm>
    <paradigm type="adjective">	
	
        <number type="singular">
		    <declension type="as">
                <gender type="neuter">
                    <case type="nominative">
                        <ending>o</ending>
                        <ending>a.m</ending>
                    </case>
                    <case type="vocative">
                        <ending>o</ending>
                        <ending>a.m</ending>
                        <ending>a</ending>
                        <ending>aa</ending>
                    </case>
                    <case type="accusative">
                        <ending>o</ending>
                        <ending>a.m</ending>
                    </case>
                    <case type="instrumental">
                        <ending>asaa</ending>
                        <ending>ena</ending>
                    </case>
                    <case type="ablative">
                        <ending>asaa</ending>
                        <ending>aa</ending>
                        <ending>asmaa</ending>
                        <ending>amhaa</ending>
                        <ending>ato</ending>
                    </case>
                    <case type="genitive">
                        <ending>aso</ending>
                        <ending>assa</ending>
                    </case>
                    <case type="dative">
                        <ending>aso</ending>
                        <ending>assa</ending>
                    </case>
                    <case type="locative">
                        <ending>asi</ending>
                        <ending>e</ending>
                        <ending>asmi.m</ending>
                        <ending>amhi</ending>
                    </case>
                </gender>
            </declension>

            <declension type="a">
                <gender type="masculine">
                    <case type="nominative">
                        <ending>o</ending>
                        <ending type="Drare">e</ending>
                    </case>
                    <case type="vocative">
                        <ending>a</ending>
                        <ending>aa</ending>
                        <ending type="Drare">e</ending>
                        <ending type="Drare">o</ending>
                    </case>
                    <case type="accusative">
                        <ending>a.m</ending>
                    </case>
                    <case type="instrumental">
                        <ending>ena</ending>
                        <ending type="Drare">aa</ending>
                        <ending type="Drare">asaa</ending>
                    </case>
                    <case type="ablative">
                        <ending>aa</ending>
                        <ending>asmaa</ending>
                        <ending>amhaa</ending>
                        <ending>ato</ending>
                    </case>
                    <case type="genitive">
                        <ending>assa</ending>
                        <ending type="Drare">aa</ending>
                    </case>
                    <case type="dative">
                        <ending>assa</ending>
                        <ending>aaya</ending>
                        <ending type="Drare">aa</ending>
                    </case>
                    <case type="locative">
                        <ending>e</ending>
                        <ending>asmi.m</ending>
                        <ending>amhi</ending>
                        <ending type="Drare">asi</ending>
                    </case>
                </gender>
                <gender type="neuter">
                    <case type="nominative">
                        <ending>a.m</ending>
                        <ending type="Drare">e</ending>
                    </case>
                    <case type="vocative">
                        <ending>a</ending>
                        <ending>a.m</ending>
                    </case>
                    <case type="accusative">
                        <ending>a.m</ending>
                    </case>
                    <case type="instrumental">
                        <ending>ena</ending>
                        <ending type="Drare">aa</ending>
                        <ending type="Drare">asaa</ending>
                    </case>
                    <case type="ablative">
                        <ending>aa</ending>
                        <ending>asmaa</ending>
                        <ending>amhaa</ending>
                        <ending>ato</ending>
                    </case>
                    <case type="genitive">
                        <ending>assa</ending>
                        <ending type="Drare">aa</ending>
                    </case>
                    <case type="dative">
                        <ending>assa</ending>
                        <ending>aaya</ending>
                        <ending type="Drare">aa</ending>
                    </case>
                    <case type="locative">
                        <ending>e</ending>
                        <ending>asmi.m</ending>
                        <ending>amhi</ending>
                        <ending type="Drare">asi</ending>
                    </case>
                </gender>
            </declension>
            <declension type="aa">
                <gender type="feminine">
                    <case type="nominative">
                        <ending>aa</ending>
                    </case>
                    <case type="vocative">
                        <ending>e</ending>
                        <ending type="Drare">aa</ending>
                        <ending type="Drare">a</ending>
                    </case>
                    <case type="accusative">
                        <ending>a.m</ending>
                    </case>
                    <case type="instrumental">
                        <ending>aaya</ending>
                        <ending type="Drare">aa</ending>
                    </case>
                    <case type="ablative">
                        <ending>aaya</ending>
                        <ending>aato</ending>
                        <ending type="Drare">ato</ending>
                    </case>
                    <case type="genitive">
                        <ending>aaya</ending>
                    </case>
                    <case type="dative">
                        <ending>aaya</ending>
                    </case>
                    <case type="locative">
                        <ending>aaya</ending>
                        <ending>aaya.m</ending>
                    </case>
                </gender>
            </declension>
            <declension type="i">
                <gender type="masculine">
                    <case type="nominative">
                        <ending>i</ending>
                    </case>
                    <case type="vocative">
                        <ending>i</ending>
                        <ending>e</ending>
                    </case>
                    <case type="accusative">
                        <ending>i.m</ending>
                        <ending type="Drare">ina.m</ending>
                    </case>
                    <case type="instrumental">
                        <ending>inaa</ending>
                        <ending type="Drare">ena</ending>
                    </case>
                    <case type="ablative">
                        <ending>inaa</ending>
                        <ending>ismaa</ending>
                        <ending>imhaa</ending>
                        <ending>ito</ending>
                    </case>
                    <case type="genitive">
                        <ending>issa</ending>
                        <ending>ino</ending>
                        <ending type="Drare">e</ending>
                    </case>
                    <case type="dative">
                        <ending>issa</ending>
                        <ending>ino</ending>
                    </case>
                    <case type="locative">
                        <ending>ini</ending>
                        <ending>ismi.m</ending>
                        <ending>imhi</ending>
                        <ending type="Drare">e</ending>
                        <ending type="Drare">o</ending>
                    </case>
                </gender>
                <gender type="neuter">
                    <case type="nominative">
                        <ending>i.m</ending>
                        <ending>i</ending>
                    </case>
                    <case type="vocative">
                        <ending>i</ending>
                    </case>
                    <case type="accusative">
                        <ending>i.m</ending>
                        <ending>i</ending>
                    </case>
                    <case type="instrumental">
                        <ending>inaa</ending>
                    </case>
                    <case type="ablative">
                        <ending>inaa</ending>
                        <ending>ismaa</ending>
                        <ending>imhaa</ending>
                        <ending>ito</ending>
                    </case>
                    <case type="genitive">
                        <ending>issa</ending>
                        <ending>ino</ending>
                    </case>
                    <case type="dative">
                        <ending>issa</ending>
                        <ending>ino</ending>
                    </case>
                    <case type="locative">
                        <ending>ini</ending>
                        <ending>ismi.m</ending>
                        <ending>imhi</ending>
                        <ending type="Drare">e</ending>
                        <ending type="Drare">o</ending>
                    </case>
                </gender>
            </declension>
            <declension type="ii">
                <gender type="feminine">
                    <case type="nominative">
                        <ending>ii</ending>
                        <ending>i</ending>
                    </case>
                    <case type="vocative">
                        <ending>ii</ending>
                        <ending>i</ending>
                    </case>
                    <case type="accusative">
                        <ending>i.m</ending>
                        <ending type="Drare">iya.m</ending>
                    </case>
                    <case type="instrumental">
                        <ending>iyaa</ending>
                        <ending>yaa</ending>
                    </case>
                    <case type="ablative">
                        <ending>iyaa</ending>
                        <ending>yaa</ending>
                        <ending type="Drare">ito</ending>
                        <ending>iito</ending>
                    </case>
                    <case type="genitive">
                        <ending>iyaa</ending>
                        <ending>yaa</ending>
                    </case>
                    <case type="dative">
                        <ending>iyaa</ending>
                        <ending>yaa</ending>
                    </case>
                    <case type="locative">
                        <ending>iyaa</ending>
                        <ending>yaa</ending>
                        <ending>ya.m</ending>
                        <ending>iya.m</ending>
                    </case>
                </gender>
                <gender type="masculine">
                    <case type="nominative">
                        <ending>ii</ending>
                        <ending type="Drare">i</ending>
                    </case>
                    <case type="vocative">
                        <ending>ii</ending>
                        <ending type="Drare">ini</ending>
                    </case>
                    <case type="accusative">
                        <ending>ina.m</ending>
                        <ending>i.m</ending>
                    </case>
                    <case type="instrumental">
                        <ending>inaa</ending>
                    </case>
                    <case type="ablative">
                        <ending>inaa</ending>
                        <ending>ismaa</ending>
                        <ending>imhaa</ending>
                        <ending type="Dfrequent">ito</ending>
                    </case>
                    <case type="genitive">
                        <ending>issa</ending>
                        <ending>ino</ending>
                    </case>
                    <case type="dative">
                        <ending>issa</ending>
                        <ending>ino</ending>
                    </case>
                    <case type="locative">
                        <ending>ini</ending>
                        <ending type="Drare">ine</ending>
                        <ending>ismi.m</ending>
                        <ending>imhi</ending>
                    </case>
                </gender>
            </declension>
            <declension type="u">
                <gender type="masculine">
                    <case type="nominative">
                        <ending>u</ending>
                        <ending type="Drare">o</ending>
                    </case>
                    <case type="vocative">
                        <ending>u</ending>
                        <ending type="Drare">o</ending>
                    </case>
                    <case type="accusative">
                        <ending>u.m</ending>
                        <ending type="Drare">una.m</ending>
                    </case>
                    <case type="instrumental">
                        <ending>unaa</ending>
                    </case>
                    <case type="ablative">
                        <ending>unaa</ending>
                        <ending>usmaa</ending>
                        <ending>umhaa</ending>
                        <ending type="Drare">u</ending>
                        <ending>uto</ending>
                    </case>
                    <case type="genitive">
                        <ending>ussa</ending>
                        <ending>uno</ending>
                        <ending type="Drare">u</ending>
                    </case>
                    <case type="dative">
                        <ending>ussa</ending>
                        <ending>uno</ending>
                        <ending type="Drare">u</ending>
                    </case>
                    <case type="locative">
                        <ending>usmi.m</ending>
                        <ending>umhi</ending>
                        <ending>u</ending>
                    </case>
                </gender>
                <gender type="neuter">
                    <case type="nominative">
                        <ending>u.m</ending>
                        <ending>u</ending>
                    </case>
                    <case type="vocative">
                        <ending>u.m</ending>
                        <ending>u</ending>
                    </case>
                    <case type="accusative">
                        <ending>u.m</ending>
                        <ending>u</ending>
                    </case>
                    <case type="instrumental">
                        <ending>unaa</ending>
                    </case>
                    <case type="ablative">
                        <ending>unaa</ending>
                        <ending>usmaa</ending>
                        <ending>umhaa</ending>
                        <ending type="Drare">u</ending>
                        <ending>uto</ending>
                    </case>
                    <case type="genitive">
                        <ending>ussa</ending>
                        <ending>uno</ending>
                        <ending type="Drare">u</ending>
                    </case>
                    <case type="dative">
                        <ending>ussa</ending>
                        <ending>uno</ending>
                        <ending type="Drare">u</ending>
                    </case>
                    <case type="locative">
                        <ending>usmi.m</ending>
                        <ending>umhi</ending>
                        <ending>u</ending>
                        <ending type="Drare">uni</ending>
                    </case>
                </gender>
            </declension>
            <declension type="uu">
                <gender type="masculine">
                    <case type="nominative">
                        <ending>uu</ending>
                        <ending>u</ending>
                    </case>
                    <case type="vocative">
                        <ending>uu</ending>
                        <ending>u</ending>
                    </case>
                    <case type="accusative">
                        <ending>u.m</ending>
                    </case>
                    <case type="instrumental">
                        <ending>unaa</ending>
                    </case>
                    <case type="ablative">
                        <ending>usmaa</ending>
                        <ending>umhaa</ending>
                        <ending>uuto</ending>
                        <ending>unaa</ending>
                    </case>
                    <case type="genitive">
                        <ending>ussa</ending>
                        <ending>uno</ending>
                    </case>
                    <case type="dative">
                        <ending>ussa</ending>
                        <ending>uno</ending>
                    </case>
                    <case type="locative">
                        <ending>usmi.m</ending>
                        <ending>umhi</ending>
                    </case>
                </gender>
            </declension>
            <declension type="ant">
                <gender type="masculine">
                    <case type="nominative">
                        <ending>a.m</ending>
                        <ending>aa</ending>
                        <ending type="Cm2">anto</ending>
                        <ending type="Drare">o</ending>
                        <ending>ato</ending>
                    </case>
                    <case type="vocative">
                        <ending>a.m</ending>
                        <ending>anta</ending>
                        <ending type="Cm2">ante</ending>
                        <ending>a</ending>
                        <ending>aa</ending>
                    </case>
                    <case type="accusative">
                        <ending>anta.m</ending>
                        <ending>ata.m</ending>
                        <ending>a.m</ending>
                    </case>
                    <case type="instrumental">
                        <ending>ataa</ending>
                        <ending>antena</ending>
                    </case>
                    <case type="ablative">
                        <ending>antaa</ending>
                        <ending>ataa</ending>
                        <ending>antasmaa</ending>
                        <ending>antamhaa</ending>
                        <ending type="Drare">antato</ending>
                    </case>
                    <case type="genitive">
                        <ending>antassa</ending>
                        <ending>ato</ending>
                    </case>
                    <case type="dative">
                        <ending>antassa</ending>
                        <ending>ato</ending>
                    </case>
                    <case type="locative">
                        <ending>ati</ending>
                        <ending>ante</ending>
                        <ending>atasmi.m</ending>
                        <ending>antamhi</ending>
                    </case>
                </gender>
                <gender type="neuter">
                    <case type="nominative">
                        <ending>anta.m</ending>
                        <ending>a.m</ending>
                    </case>
                    <case type="vocative">
                        <ending>anta.m</ending>
                        <ending>a.m</ending>
                    </case>
                    <case type="accusative">
                        <ending>anta.m</ending>
                        <ending>a.m</ending>
                    </case>
                    <case type="instrumental">
                        <ending>ataa</ending>
                        <ending>antena</ending>
                    </case>
                    <case type="ablative">
                        <ending>antaa</ending>
                        <ending>ataa</ending>
                        <ending>antasmaa</ending>
                        <ending>antamhaa</ending>
                        <ending>antato</ending>
                    </case>
                    <case type="genitive">
                        <ending>antassa</ending>
                        <ending>ato</ending>
                    </case>
                    <case type="dative">
                        <ending>antassa</ending>
                        <ending>ato</ending>
                    </case>
                    <case type="locative">
                        <ending>ati</ending>
                        <ending>ante</ending>
                        <ending>atasmi.m</ending>
                        <ending>antamhi</ending>
                    </case>
                </gender>
            </declension>
        </number>
        <number type="plural">
		<declension type="as">
                <gender type="neuter">
                    <case type="nominative">
                        <ending>aani</ending>
                        <ending>aa</ending>
                    </case>
                    <case type="vocative">
                        <ending>aani</ending>
                        <ending>aa</ending>
                    </case>
                    <case type="accusative">
                        <ending>aani</ending>
                        <ending>e</ending>
                    </case>
                    <case type="instrumental">
                        <ending>ehi</ending>
                        <ending type="Drare">ebhi</ending>
                    </case>
                    <case type="ablative">
                        <ending>ehi</ending>
                        <ending type="Drare">ebhi</ending>
                    </case>
                    <case type="genitive">
                        <ending>aana.m</ending>
                    </case>
                    <case type="dative">
                        <ending>aana.m</ending>
                    </case>
                    <case type="locative">
                        <ending>esu</ending>
                    </case>
                </gender>
            </declension>
            <declension type="a">
                <gender type="masculine">
                    <case type="nominative">
                        <ending>aa</ending>
                        <ending type="Drare">aase</ending>
                        <ending type="Drare">o</ending>
                        <ending type="Drare">aaso</ending>
                    </case>
                    <case type="vocative">
                        <ending>aa</ending>
                    </case>
                    <case type="accusative">
                        <ending>e</ending>
                        <ending type="Drare">aani</ending>
                    </case>
                    <case type="instrumental">
                        <ending>ehi</ending>
                        <ending type="Drare">ebhi</ending>
                        <ending type="Drare">e</ending>
                    </case>
                    <case type="ablative">
                        <ending>ehi</ending>
                        <ending type="Drare">ebhi</ending>
                        <ending type="Drare">ato</ending>
                    </case>
                    <case type="genitive">
                        <ending>aana.m</ending>
                        <ending type="Drare">uno</ending>
                    </case>
                    <case type="dative">
                        <ending>aana.m</ending>
                        <ending type="Drare">uno</ending>
                    </case>
                    <case type="locative">
                        <ending>esu</ending>
                        <ending type="Drare">ehi</ending>
                    </case>
                </gender>
                <gender type="neuter">
                    <case type="nominative">
                        <ending>aani</ending>
                        <ending>aa</ending>
                    </case>
                    <case type="vocative">
                        <ending>aani</ending>
                        <ending>aa</ending>
                    </case>
                    <case type="accusative">
                        <ending>aani</ending>
                        <ending>e</ending>
                    </case>
                    <case type="instrumental">
                        <ending>ehi</ending>
                        <ending type="Drare">ebhi</ending>
                        <ending type="Drare">e</ending>
                    </case>
                    <case type="ablative">
                        <ending>ehi</ending>
                        <ending type="Drare">ebhi</ending>
                        <ending type="Drare">ato</ending>
                    </case>
                    <case type="genitive">
                        <ending>aana.m</ending>
                        <ending type="Drare">uno</ending>
                    </case>
                    <case type="dative">
                        <ending>aana.m</ending>
                        <ending type="Drare">uno</ending>
                    </case>
                    <case type="locative">
                        <ending>esu</ending>
                        <ending type="Drare">ehi</ending>
                    </case>
                </gender>
            </declension>
            <declension type="aa">
                <gender type="feminine">
                    <case type="nominative">
                        <ending>aa</ending>
                        <ending>aayo</ending>
                    </case>
                    <case type="vocative">
                        <ending>aa</ending>
                        <ending>aayo</ending>
                    </case>
                    <case type="accusative">
                        <ending>aa</ending>
                        <ending>aayo</ending>
                    </case>
                    <case type="instrumental">
                        <ending>aahi</ending>
                        <ending type="Drare">aabhi</ending>
                    </case>
                    <case type="ablative">
                        <ending>aahi</ending>
                        <ending type="Drare">aabhi</ending>
                    </case>
                    <case type="genitive">
                        <ending>aana.m</ending>
                    </case>
                    <case type="dative">
                        <ending>aana.m</ending>
                    </case>
                    <case type="locative">
                        <ending>aasu</ending>
                    </case>
                </gender>
            </declension>
            <declension type="i">
                <gender type="masculine">
                    <case type="nominative">
                        <ending>ii</ending>
                        <ending>ayo</ending>
                        <ending type="Drare">iyo</ending>
                        <ending>ino</ending>
                    </case>
                    <case type="vocative">
                        <ending>ii</ending>
                        <ending>ayo</ending>
                        <ending type="Drare">iyo</ending>
                    </case>
                    <case type="accusative">
                        <ending>ii</ending>
                        <ending>ayo</ending>
                        <ending type="Drare">iyo</ending>
                        <ending type="Drare">e</ending>
                    </case>
                    <case type="instrumental">
                        <ending>iihi</ending>
                        <ending type="Drare">iibhi</ending>
                        <ending>ihi</ending>
                        <ending type="Drare">ibhi</ending>
                    </case>
                    <case type="ablative">
                        <ending>iihi</ending>
                        <ending type="Drare">iibhi</ending>
                        <ending>ihi</ending>
                        <ending type="Drare">ibhi</ending>
                    </case>
                    <case type="genitive">
                        <ending>iina.m</ending>
                        <ending>ina.m</ending>
                    </case>
                    <case type="dative">
                        <ending>iina.m</ending>
                        <ending>ina.m</ending>
                    </case>
                    <case type="locative">
                        <ending>iisu</ending>
                        <ending>isu</ending>
                    </case>
                </gender>
                <gender type="neuter">
                    <case type="nominative">
                        <ending>iini</ending>
                        <ending>ii</ending>
                    </case>
                    <case type="vocative">
                        <ending>iini</ending>
                        <ending>ii</ending>
                    </case>
                    <case type="accusative">
                        <ending>iini</ending>
                        <ending>ii</ending>
                    </case>
                    <case type="instrumental">
                        <ending>iihi</ending>
                        <ending type="Drare">iibhi</ending>
                        <ending>ihi</ending>
                        <ending type="Drare">ibhi</ending>
                    </case>
                    <case type="ablative">
                        <ending>iihi</ending>
                        <ending type="Drare">iibhi</ending>
                        <ending>ihi</ending>
                        <ending type="Drare">ibhi</ending>
                    </case>
                    <case type="genitive">
                        <ending>iina.m</ending>
                        <ending>ina.m</ending>
                    </case>
                    <case type="dative">
                        <ending>iina.m</ending>
                        <ending>ina.m</ending>
                    </case>
                    <case type="locative">
                        <ending>iisu</ending>
                        <ending>isu</ending>
                    </case>
                </gender>
            </declension>
            <declension type="ii">
                <gender type="feminine">
                    <case type="nominative">
                        <ending>ii</ending>
                        <ending>iiyo</ending>
                        <ending>yo</ending>
                        <ending>iyo</ending>
                        <ending>aayo</ending>
                    </case>
                    <case type="vocative">
                        <ending>ii</ending>
                        <ending>iiyo</ending>
                        <ending>yo</ending>
                        <ending>iyo</ending>
                        <ending>aayo</ending>
                    </case>
                    <case type="accusative">
                        <ending>ii</ending>
                        <ending>iiyo</ending>
                        <ending>yo</ending>
                        <ending>iyo</ending>
                        <ending>aayo</ending>
                    </case>
                    <case type="instrumental">
                        <ending>iihi</ending>
                        <ending type="Drare">iibhi</ending>
                    </case>
                    <case type="ablative">
                        <ending>iihi</ending>
                        <ending type="Drare">iibhi</ending>
                    </case>
                    <case type="genitive">
                        <ending>iina.m</ending>
                        <ending>ina.m</ending>
                        <ending type="Drare">iiyana.m</ending>
                        <ending type="Drare">iyaana.m</ending>
                    </case>
                    <case type="dative">
                        <ending>iina.m</ending>
                        <ending>ina.m</ending>
                    </case>
                    <case type="locative">
                        <ending>iisu</ending>
                        <ending>isu</ending>
                    </case>
                </gender>
                <gender type="masculine">
                    <case type="nominative">
                        <ending>ii</ending>
                        <ending>ino</ending>
                        <ending type="Drare">iyo</ending>
                        <ending type="Drare">ayo</ending>
                        <ending type="Drare">inaa</ending>
                    </case>
                    <case type="vocative">
                        <ending>ii</ending>
                        <ending>ino</ending>
                    </case>
                    <case type="accusative">
                        <ending>ii</ending>
                        <ending>ino</ending>
                        <ending type="Drare">aye</ending>
                        <ending type="Drare">ine</ending>
                        <ending type="Drare">iye</ending>
                    </case>
                    <case type="instrumental">
                        <ending>iihi</ending>
                        <ending type="Drare">iibhi</ending>
                        <ending>ihi</ending>
                        <ending type="Drare">ibhi</ending>
                    </case>
                    <case type="ablative">
                        <ending>iihi</ending>
                        <ending type="Drare">iibhi</ending>
                        <ending>ihi</ending>
                        <ending type="Drare">ibhi</ending>
                    </case>
                    <case type="genitive">
                        <ending>iina.m</ending>
                        <ending>ina.m</ending>
                    </case>
                    <case type="dative">
                        <ending>iina.m</ending>
                        <ending>ina.m</ending>
                    </case>
                    <case type="locative">
                        <ending>iisu</ending>
                        <ending>isu</ending>
                        <ending type="Drare">inesu</ending>
                    </case>
                </gender>
            </declension>
            <declension type="u">
                <gender type="masculine">
                    <case type="nominative">
                        <ending>uu</ending>
                        <ending>avo</ending>
                        <ending type="Drare">uyo</ending>
                        <ending type="Drare">uno</ending>
                    </case>
                    <case type="vocative">
                        <ending>uu</ending>
                        <ending>avo</ending>
                        <ending>ave</ending>
                        <ending type="Drare">uno</ending>
                    </case>
                    <case type="accusative">
                        <ending>uu</ending>
                        <ending>avo</ending>
                        <ending type="Drare">uyo</ending>
                        <ending type="Drare">uno</ending>
                    </case>
                    <case type="instrumental">
                        <ending>uuhi</ending>
                        <ending type="Drare">uubhi</ending>
                        <ending>uhi</ending>
                        <ending type="Drare">ubhi</ending>
                    </case>
                    <case type="ablative">
                        <ending>uuhi</ending>
                        <ending type="Drare">uubhi</ending>
                        <ending>uhi</ending>
                        <ending type="Drare">ubhi</ending>
                    </case>
                    <case type="genitive">
                        <ending>uuna.m</ending>
                        <ending>una.m</ending>
                        <ending type="Drare">unna.m</ending>
                    </case>
                    <case type="dative">
                        <ending>uuna.m</ending>
                        <ending>una.m</ending>
                        <ending type="Drare">unna.m</ending>
                    </case>
                    <case type="locative">
                        <ending>uusu</ending>
                        <ending>usu</ending>
                    </case>
                </gender>
                <gender type="neuter">
                    <case type="nominative">
                        <ending>uuni</ending>
                        <ending>uu</ending>
                    </case>
                    <case type="vocative">
                        <ending>uuni</ending>
                        <ending>uu</ending>
                    </case>
                    <case type="accusative">
                        <ending>uuni</ending>
                        <ending>uu</ending>
                    </case>
                    <case type="instrumental">
                        <ending>uuhi</ending>
                        <ending type="Drare">uubhi</ending>
                        <ending>uhi</ending>
                        <ending type="Drare">ubhi</ending>
                    </case>
                    <case type="ablative">
                        <ending>uuhi</ending>
                        <ending type="Drare">uubhi</ending>
                        <ending>uhi</ending>
                        <ending type="Drare">ubhi</ending>
                    </case>
                    <case type="genitive">
                        <ending>uuna.m</ending>
                        <ending>una.m</ending>
                        <ending type="Drare">unna.m</ending>
                    </case>
                    <case type="dative">
                        <ending>uuna.m</ending>
                        <ending>una.m</ending>
                        <ending type="Drare">unna.m</ending>
                    </case>
                    <case type="locative">
                        <ending>uusu</ending>
                        <ending>usu</ending>
                    </case>
                </gender>
            </declension>
            <declension type="uu">
                <gender type="masculine">
                    <case type="nominative">
                        <ending>uu</ending>
                        <ending>uvo</ending>
                        <ending>uno</ending>
                        <ending>uuno</ending>
                        <ending>uuni</ending>
                    </case>
                    <case type="vocative">
                        <ending>uu</ending>
                        <ending>uvo</ending>
                        <ending>uno</ending>
                        <ending>uuno</ending>
                    </case>
                    <case type="accusative">
                        <ending>uu</ending>
                        <ending>uvo</ending>
                        <ending>uno</ending>
                        <ending>uuno</ending>
                    </case>
                    <case type="instrumental">
                        <ending>uuhi</ending>
                        <ending type="Drare">uubhi</ending>
                    </case>
                    <case type="ablative">
                        <ending>uuhi</ending>
                        <ending type="Drare">uubhi</ending>
                    </case>
                    <case type="genitive">
                        <ending>uuna.m</ending>
                    </case>
                    <case type="dative">
                        <ending>uuna.m</ending>
                    </case>
                    <case type="locative">
                        <ending>uu</ending>
                        <ending>uusu</ending>
                    </case>
                </gender>
            </declension>
            <declension type="ant">
                <gender type="masculine">
                    <case type="nominative">
                        <ending>anto</ending>
                        <ending>antaa</ending>
                    </case>
                    <case type="vocative">
                        <ending>anto</ending>
                        <ending>antaa</ending>
                        <ending type="Cm2">ante</ending>
                    </case>
                    <case type="accusative">
                        <ending>anto</ending>
                        <ending>ante</ending>
                    </case>
                    <case type="instrumental">
                        <ending>antehi</ending>
                        <ending type="Drare">antebhi</ending>
                    </case>
                    <case type="ablative">
                        <ending>antehi</ending>
                        <ending type="Drare">antebhi</ending>
                    </case>
                    <case type="genitive">
                        <ending>ata.m</ending>
                        <ending type="Drare">anta.m</ending>
                        <ending type="Drare">antaana.m</ending>
                    </case>
                    <case type="dative">
                        <ending>ata.m</ending>
                        <ending type="Drare">anta.m</ending>
                        <ending type="Drare">antaana.m</ending>
                    </case>
                    <case type="locative">
                        <ending>antesu</ending>
                    </case>
                </gender>
                <gender type="neuter">
                    <case type="nominative">
                        <ending>antaani</ending>
                        <ending>anti</ending>
                    </case>
                    <case type="vocative">
                        <ending>antaani</ending>
                        <ending>anti</ending>
                    </case>
                    <case type="accusative">
                        <ending>antaani</ending>
                        <ending>anti</ending>
                    </case>
                    <case type="instrumental">
                        <ending>antehi</ending>
                        <ending type="Drare">antebhi</ending>
                    </case>
                    <case type="ablative">
                        <ending>antehi</ending>
                        <ending type="Drare">antebhi</ending>
                    </case>
                    <case type="genitive">
                        <ending>ata.m</ending>
                        <ending type="Drare">anta.m</ending>
                        <ending type="Drare">antaana.m</ending>
                    </case>
                    <case type="dative">
                        <ending>ata.m</ending>
                        <ending type="Drare">anta.m</ending>
                        <ending type="Drare">antaana.m</ending>
                    </case>
                    <case type="locative">
                        <ending>antesu</ending>
                    </case>
                </gender>
            </declension>
        </number>
    </paradigm>        
</paradigms>